【裁判字號】    99,上訴,1836
【裁判日期】    991221
【裁判案由】    違反毒品危害防制條例等
【裁判全文】
臺灣高等法院臺中分院刑事判決        99年度上訴字第1836號
上  訴  人  臺灣彰化地方法院檢察署檢察官
上  訴  人
即  被  告  張明城
選任辯護人  沈崇廉律師
上列上訴人因被告違反毒品危害防制條例等案件，不服臺灣彰化
地方法院99年度訴字第500號中華民國99年8月10日第一審判決（
起訴案號：臺灣彰化地方法院檢察署99年度偵字第1385、3772號
），提起上訴，本院判決如下：
    主  文
一原判決關於有罪部分均撤銷。
二張明城犯如附表一、二、三所示之罪，各處如附表一、二、三
  主文欄所示之刑（含主刑、從刑）。主刑部分應執行有期徒刑
  貳拾年陸月，沒收部分併執行之。
三其餘上訴駁回（即原審判決無罪部分）。
    事  實
一、張明城（綽號兄仔、大頭）、藍君平（綽號「阿忠」，藍君
    平所涉販賣毒品案件，為臺灣彰化地方法院檢察署檢察官另
    案以99年度偵字第5971號案件偵辦中）均明知海洛因係政府
    列管之第一級毒品，任何人均不得非法持有、販賣，詎其2
    人為圖牟利，竟共同基於販賣第一級毒品海洛因以營利之各
    別犯意聯絡，由藍君平負責保管其等欲共同販賣之海洛因，
    張明城則負責招攬購毒者，或以其當時持用之0000000000號
    行動電話，或以其所有不詳廠牌行動電話（序號為：000000
    000000000號，內當時裝有門號0000000000號之門號卡1張，
    該門號卡為張明城向他人購得）與購毒者接洽聯繫交易第一
    級毒品海洛因事宜，張明城遂於民國98年8月間，告知友人
    黃建宏若有需要購買海洛因，可找其購買而招攬黃建宏向其
    與綽號「阿忠」之藍君平購買海洛因，黃建宏遂於附表一所
    示之通話聯繫時間，以其持用之0000000000號行動電話，撥
    打張明城上開行動電話聯繫張明城購買海洛因事宜，再由張
    明城聯繫藍君平攜帶其2人欲販賣予黃建宏之海洛因，至張
    明城與黃建宏約定之如附表一所示交易地點，張明城、藍君
    平遂於附表一所示交易時間、地點，以如附表一所示聯繫買
    賣方式，由張明城向黃建宏收取如附表一所示之價金（單位
    均為新台幣，以下同），由藍君平將黃建宏購買之海洛因交
    付黃建宏，而販賣第一級毒品海洛因予黃建宏，並均完成交
    易。
二、張明城明知甲基安非他命係政府列管之第二級毒品，任何人
    均不得非法持有、販賣，竟為圖牟利，單獨基於販賣第二級
    毒品甲基安非他命以營利之犯意，並以其所有不詳廠牌行動
    電話（序號為：000000000000000號，內當時裝有門號0000
    000000號之門號卡1張，該門號卡為張明城向他人購得）與
    購毒者接洽聯繫交易第二級毒品甲基安非他命事宜，俟有附
    表二所示之購毒者陳秋蘭，於附表二所示之通話聯繫時間，
    以其持用之0000000000號行動電話撥打張明城上開行動電話
    ，與張明城聯繫購買甲基安非他命事宜，張明城即在附表二
    所示時間、地點，以如附表二所示聯繫買賣方式，向陳秋蘭
    收取如附表二所示價金，並將甲基安非他命1包交付予陳秋
    蘭，而販賣甲基安非他命1包予陳秋蘭，並完成交易。
三、張明城明知甲基安非他命屬藥事法所列管之禁藥，竟基於轉
    讓禁藥甲基安非他命之犯意，於附表三所示通話聯繫時間，
    以其所有不詳廠牌行動電話（序號為：000000000000000號
    ，內當時裝有門號0000000000號之門號卡1張，該門號卡為
    張明城向他人購得）與陳秋蘭持用之0000000000號行動電話
    聯繫後，於附表所三所示轉讓時間、地點，將屬禁藥之第二
    級毒品甲基安非他命1包（重量約0.5公克，價值約2千元）
    ，無償轉讓給陳秋蘭施用。
四、嗣經警方向臺灣彰化地方法院聲請對張明城持用之00000000
    00、0000000000號行動電話核發通訊監察書，經上線監聽發
    現張明城有販賣毒品之犯行，之後於99年2月3日上午7時40
    分許，持同院核發之搜索票，至張明城位於彰化縣埔心鄉○
    ○村○○路153巷3弄16號之住處執行搜索，扣得張明城所有
    ，供其用以聯繫上開販賣第一級毒品海洛因、第二級毒品甲
    基安非他命所用之0000000000號門號卡1張（原裝被告所有
    不詳廠牌序號為：000000000000000號之行動電話內，然查
    扣時，已裝在張明城所有，然非供其上開販毒、轉讓禁藥之
    ELIYA廠牌序號為000000000000000號及000000000000000號
    之雙門號行動電話內），及張明城所有，供其自己施用之毒
    品甲基安非他命1包（毛重0.5公克）、供其自己施用甲基安
    非他命所用之錫箔紙4張、塑膠鏟管1支、盛裝過自己所施用
    之甲基非他命之空塑膠袋5個、裝上開錫箔紙4張、塑膠鏟管
    1支、空塑膠袋之盒子1個，及張明城所有，然非供其上開販
    毒、轉讓禁藥所用之電話簿1本、金色諾基亞雙門號行動電
    話1支（序號000000000000000號、000000000000000號，內
    裝有0000000000號、0000000000號之門號卡各1張）、咖啡
    色諾基亞行動電話1支（序號為000000000000000號）、黑色
    諾基亞行動電話1支（序號為00000000000000003號）、GINO
    廠牌雙門號行動電話1支（序號為000000000000000、000000
    000000000號，內裝有0000000000號、0000000000號門號卡
    各1張），而查悉上情。
五、案經彰化縣警察局員林分局報請臺灣彰化地方法院檢察署檢
    察官偵查起訴。
    理  由
壹、程序部分（證據能力部分）：
一、本判決下列所引證人黃建宏、陳秋蘭、藍君平於偵查具結之
    證述，具有證據能力：
(一)、按被告以外之人於審判外之言詞或書面陳述，除法律有規定
    者外，不得作為證據。刑事訴訟法第159條第1項定有明文。
    復按被告以外之人於偵查中向檢察官所為之陳述，除顯有不
    可信之情況者外，得為證據，刑事訴訟法第159條之1第2項
    則有明文規定。按檢察官職司追訴犯罪，就審判程式之訴訟
    構造言，檢察官係屬與被告相對立之當事人一方，偵查中對
    被告以外之人所為之偵查筆錄，或被告以外之人向檢察官所
    提之書面陳述，性質上均屬傳聞證據。自理論上言，如未予
    被告反對詰問、適當辯解之機會，一律准其為證據，似有違
    當事人進行主義之精神，對被告之防禦權亦有所妨礙；然而
    現階段刑事訴訟法規定檢察官代表國家偵查犯罪、實施公訴
    ，必須對於被告之犯罪事實負舉證之責，依法其有訊問被告
    、證人及鑑定人之權，證人、鑑定人且須具結，而實務運作
    時，偵查中檢察官向被告以外之人所取得之陳述，原則上均
    能遵守法律規定，不致違法取供，其可信性極高，為兼顧理
    論與實務，乃於修正刑事訴訟法時，增列第159條之1第2項
    ，明定被告以外之人（含被害人、證人等）於偵查中向檢察
    官所為陳述，除顯有不可信之情況者外，得為證據，並於92
    年9月1日施行（最高法院94年度臺上字第7416號判決意旨參
    照）。又所謂「顯有不可信性」，係指陳述是否出於供述者
    之真意、有無違法取供情事之信用性而言，故應就偵查或調
    查筆錄製作之原因、過程及其功能等加以觀察其信用性，據
    以判斷該傳聞證據是否有顯不可信或有特別可信之情況而例
    外具有證據能力，並非對其陳述內容之證明力如何加以論斷
    ，二者之層次有別，不容混淆（最高法院94年度臺上字第62
    9號判決要旨可參）。
(二)、被告辯護人固主張證人黃建宏、陳秋蘭在檢察官偵訊時所為
    之證詞無證據能力。經查，本案證人黃建宏、陳秋蘭、藍君
    平在檢察官偵訊時以證人身分所為之證詞，均有經檢察官告
    以證人具結之義務及偽證之處罰，並經渠等具結在卷以擔保
    其等證述之真實性（各見1385號偵卷一第62、140頁、原審
    卷二第59頁）。嗣在原審審理時，使證人藍君平立於證人之
    身分予當事人及辯護人詰問之機會，本院審理時，亦使證人
    黃建宏立於證人之身分予當事人及辯護人詰問之機會，而證
    人陳秋蘭復均經原審及本院合法傳喚、拘提及囑託拘提而未
    到庭，有原審及本院送達證書、拘票、彰化縣警察局員林分
    局函及拘提報告書、臺灣南投地方法院檢察署99年7月13日
    投檢兆信99助208字第13348號函及拘提報告書、南投縣警察
    局集集分局99年12月9日投集警偵字第0990012558號函及拘
    提報告書在卷可參。本院審酌當事人及被告辯護人於本院審
    理時，均未主張或釋明證人黃建宏、陳秋蘭、藍君平在檢察
    官偵訊時所為之證詞，有任何客觀具「顯有不可信」之情形
    ，證人黃建宏關於被告部分之偵訊筆錄陳述過程，並經本院
    當庭勘驗，發現：勘驗過程，未見檢方有對證人黃建宏施用
    強暴、脅迫、利誘、詐欺、疲勞訊問或其他不正之方法；詢
    答、訊答之過程中，證人黃建宏並未向檢方表示有精神不濟
    或其他精神上有障礙的情形，而請求檢方暫緩詢問、訊問或
    免於詢問、訊問；詢答過程中，證人黃建宏能正常專注應答
    ，並無不解題意或出現呆滯而未予回答的情形各節，有本院
    筆錄可佐（見本院卷第201頁背面）。查無證據顯示黃建宏
    、陳秋蘭、藍君平偵訊時之證詞係遭受強暴、脅迫、詐欺、
    利誘等外力干擾情形，或在影響渠等心理狀況致妨礙渠等自
    由陳述等顯不可信之情況下所為，依據刑事訴訟法第159條
    之1第2項之規定，應認證人黃建宏、陳秋蘭、藍君平在檢察
    官偵訊時所為之證詞，均應具有證據能力。
二、本判決下列所引證人陳秋蘭於警詢所為之證述，均具有證據
    能力：
    按被告以外之人於審判中所在不明而無法傳喚或傳喚不到，
    其於檢察事務官、司法警察官或司法警察調查中所為之陳述
    ，經證明具有可信之特別情況，且為證明犯罪事實之存否所
    必要者，得為證據，刑事訴訟法第159 條之3 第3 款規定甚
    明。查本件證人陳秋蘭業經原審、本院合法傳喚、拘提及囑
    託拘提均未到庭，有本院送達證書、拘票、彰化縣警察局員
    林分局拘提報告書、臺灣南投地方法院檢察署99年7月13日
    投檢兆信99助208字第13348號函及拘提報告書、南投縣警察
    局集集分局99年12月9日投集警偵字第0990012558號函及拘
    提報告書在卷可參。本院審及證人陳秋蘭於偵查中證稱渠於
    警詢中之陳述實在，且渠於偵查中亦未陳述渠於警詢之陳述
    有何遭受強暴、脅迫、詐欺、利誘等外力干擾之情或是在影
    響渠心理狀況，致妨礙渠自由陳述之情況下所為，又警方詢
    問時，均有提示證人陳秋蘭與被告之通訊監察譯文（通話內
    容）供證人陳秋蘭辨識、說明，被告亦坦認確實有與證人陳
    秋蘭為證人陳秋蘭指認之通話內容，且證人陳秋蘭於警詢陳
    述與被告電話聯繫向被告購買甲基安非他命及被告轉讓甲基
    安非他命之情節、經過亦均詳細，復與渠在同日偵查中之證
    述大致相符，參以證人陳秋蘭於警詢時（99年2月10日）距
    離案發時間較近，記憶當屬清晰，堪認證人陳秋蘭於警詢之
    陳述應具有可信之特別情況，再證人陳秋蘭復係直接向被告
    購買甲基安非他命之人，為證明具有極度封閉、隱密性之販
    賣毒品犯罪事實存否所必要，揆諸前開刑事訴訟法之規定，
    應認證人陳秋蘭於警詢中所為之證述，應具有證據能力。
三、卷附照片、通訊監察譯文，均具有證據能力：
(一)、按關於非供述證據之物證，或以科學、機械之方式，對於當
    時狀況所為忠實且正確之記錄，性質上並非供述證據，均應
    無傳聞法則規定之適用；如該非供述證據非出於違法取得，
    並已依法踐行調查程序，即不能謂無證據能力，最高法院97
    年度臺上字第1401號、6153號判決要旨參照。
(二)、查卷附查獲被告之現場及查扣物照片、被告與證人陳秋蘭交
    易地點照片（見1385號偵一卷第163至166頁、第127至128頁
    ），均係警方以照相機之功能，針對證人陳秋蘭所稱之交易
    地點，及於查獲被告時針對查獲現場及查扣物所拍之照片，
    核均不含有人類意思表達之供述要素，其內容與現實情狀之
    一致性，係透過機械原理加以還原，並無人對現實情形之記
    憶、知覺經常可能發生之誤差（如知覺之主觀性及記憶隨時
    間推移而發生變化、遺忘等），故上開證據均屬非供述證據
    ，並無傳聞法則之適用至明（最高法院97年度臺上字第3854
    號判決要旨參照）。又當事人及辯護人於準備程序及審理期
    日均未爭執該等證據之證據能力，且迄至言詞辯論終結前亦
    未聲明異議，本院審酌並無證據顯示該等證據有違法取得之
    情形，復參酌該等證據與本案具有關連性，並經本院於審理
    期日當庭提示予當事人及辯護人而依法踐行調查程序，認為
    以之作為證據應屬適當，是依法均認定具證據能力。
(三)、又按所謂被告以外之人於審判外之陳述，係指被告以外之人
    就其曾經參與或見聞之事實，事後追憶並於審判外為陳述者
    而言。如被告以外之人係被告犯罪之共同正犯、共犯、相對
    人、被害人或其他關係人，而於被告實行犯罪行為時與被告
    為言詞或書面對談，且其對話之本身即係構成被告犯罪行為
    之部分內容者，因非屬其事後就曾經與聞之事實所為之追憶
    ，自與審判外之陳述有間，二者不容混淆。又國家基於犯罪
    偵查之目的，對被告或犯罪嫌疑人進行通訊監察，乃係以監
    控與過濾受監察人通訊內容之方式，蒐集對其有關之紀錄，
    並將該紀錄予以查扣，作為認定犯罪與否之證據，屬於刑事
    訴訟上強制處分之一種，而監聽係通訊保障及監察法（下稱
    通保法）第13條第1項所定通訊監察方法之一，司法警察機
    關依法定程序執行監聽取得之錄音，係以錄音設備之機械作
    用，真實保存當時通訊之內容，如通訊一方為受監察人，司
    法警察在監聽中蒐集所得之通訊者對話，若其通話本身即係
    被告進行犯罪中構成犯罪事實之部分內容，則依前開說明，
    自與所謂「審判外之陳述」無涉，應不受傳聞法則之規範，
    當然具有證據能力（最高法院97年度臺上字第1069號判決意
    旨可資參照）。是揆諸前揭說明，本判決引用為證據之被告
    於案發時持用之門號0000000000號、0000000000號行動電話
    之監聽譯文，其內容係有關被告以持用之行動電話與購毒者
    討論交易毒品之事宜，係屬受監察人進行本件犯罪行為之對
    話內容，並非所謂被告或被告以外之人於審判外之陳述至明
    。而按有事實足認被告或犯罪嫌疑人有最輕本刑為3年以上
    有期徒刑之罪嫌，並危害國家安全或社會秩序情節重大，而
    有相當理由可信其通訊內容與本案有關，且不能或難以其他
    方法蒐集或調查證據者，得發通訊監察書，通訊保障及監察
    法第5條第1項定有明文。本案對被告於案發時持用之上開2
    支門號之行動電話監聽錄音，均經本院核准在案，有詳載聲
    監案號、案由、監察電話及對象等之原審法院98年聲監字第
    644號之通訊監察書【見3193號警卷第85至86頁】及通訊監
    察譯文附卷可參，係依法所為之監聽，尚無不法取證情事。
    又按通訊監察錄音之譯文，僅屬依據監聽錄音結果予以翻譯
    之文字，固具文書證據之外觀，惟實際上仍應認監聽所得之
    錄音帶或光碟，始屬調查犯罪所得之證物；刑事訴訟法第16
    5條之1第2項所稱之證物，如其蒐證程式合法，並經合法調
    查，自具證據能力。因此檢察官如提出通訊監察錄音之譯文
    為其證據方法，實乃以其監聽所得之錄音帶或光碟，為調查
    犯罪所得之證物，法院本應依刑事訴訟法第165條之1所列之
    方法調查，以判斷該錄音帶或光碟是否與通訊監察錄音之譯
    文相符。而監聽錄音製作之譯文，雖通常為偵查犯罪機關單
    方面製作，然若被告或訴訟關係人對其真實性並無爭執，經
    法院於審判期日提示譯文供當事人辨認、表示意見並為辯論
    者，程式自屬適法（最高法院95年度臺上字第295號、94年
    度臺上字第4665號判決意旨參照）。查，本案針對上述0000
    000000號、0000000000號行動電話監聽，取證程序未見違法
    情事，已如前述，而警方依監聽錄音所製作之監聽譯文，當
    事人及辯護人於準備程序均表示同意採為證據（見本院卷一
    第82-1頁背面），並經本院當庭提示予當事人及辯護人為充
    分辯論，其等迄至言詞辯論終結前均無就該等通訊監察譯文
    之證據能力異議，亦未爭執其真實性，依上開說明，應認該
    等通訊監察譯文均具證據能力。
四、本判決下列引用除上揭一、二所述以外之其他被告以外之人
    於審判外之供述證據（包含書面陳述）及除上揭三所述以外
    之其他非供述證據，其中供述證據部分，當事人及辯護人迄
    至言詞辯論終結前，均未主張有刑事訴訟法第159條第1項不
    得為證據之情形，本院審認上開證據作成時之情況，認應無
    違法或不當情事，與本案待證事實間復具有相當之關聯性，
    以之作為證據應屬適當，依刑事訴訟法第159條之5第2項之
    規定，均認具有證據能力；其中非供述證據部分，亦查無證
    據顯示有非法取得或偽造、變造等明顯不實及瑕疵之情形，
    亦均認具有證據能力。
貳、得心證之理由：
一、就事實欄一、所述之如附表一所示與藍君平共同販賣第一級
    毒品海洛因部分：
    訊據被告張明城固坦認內裝有0000000000號門號卡之行動電
    話係其所有並使用（該門號卡為其購得使用），並有於附表
    一編號1、3所示通話聯繫時間，以所持用之0000000000號行
    動電話與證人黃建宏、綽號「阿忠」之藍君平聯繫通話，黃
    建宏乃於附表一編號1所示之交易時間、地點，向證人藍君
    平購買毒品；其復有於附表一編號2所示通話聯繫時間，以
    0000000000號電話與證人黃建宏聯繫，相約至附表一編號2
    所示交易地點，黃建宏乃在附表一編號2所示交易時間、地
    點，與證人藍君平碰面，並向藍君平表示欲向證人藍君平購
    買毒品等事實。然矢口否認涉有販賣第一級毒品海洛因予黃
    建宏之犯行，辯稱：伊沒有販賣海洛因云云。惟查：
(一)、被告確有於事實欄一所述於附表一編號1所示之時間、地點
    ，以附表一編號1所示之聯繫買賣方式及金額，於附表一編
    號1所示時間、地點，與綽號「阿忠」之藍君平共同販賣第
    一級毒品海洛因1包予黃建宏之事實：
  1.此部分事實，業據證人黃建宏於偵查中結證稱：（問：有無
    施用毒品？施用何種毒品？）之前有施用海洛因，沒有用安
    非他命。（問：有無向張明城購買毒品？）有，買海洛因。
    （問：為何知道張明城有管道可以買到毒品？）是他自己來
    找我的，他說他有海洛因可以賣我，大概是98年8月份左右
    。我去找張明城他都會再找阿忠拿海洛因過來。（問：你從
    何時起開始向張明城購買海洛因？總共買了幾次？）98年8
    月左右，總共買了3次。（問：張明城在哪些地方拿毒品給
    你？）在他家。（問：都是張明城拿毒品給你？有無他人幫
    他拿毒品給你？）我到張明城家，張明城會請阿忠拿毒品過
    來，我不認識阿忠，不知道張明城跟他是什麼關係，我沒有
    辦法跟阿忠聯絡，只有張明城有辦法跟阿忠聯絡。（問：你
    都將錢直接交給張明城？）是。（問：每次買多少數量、金
    額？）1000元。（問：你是使用...0000-000000門號與張明
    城所使用之0000-000000、0000000000..門號聯絡買毒品？
    ）是。（問：98年11月19日9時18分、2時35分、12時48分、
    12時13分、12時44分、13時13分，你與張明城之電話通聯內
    容，是你要向他買海洛因《告以監聽內容要旨》？）傳簡訊
    快受不了是因為我毒品發作，11月19日12時13分的電話意思
    是我要向張明城買海洛因，他說要向其他人買。同日13時13
    分的電話內容是我已經到張明城住處。（問：該次交易有無
    成功？）有，（問：該次在何時、何地交易？）在98年11月
    19日下午13時13分左右，在張明城家交易。（問：該次交給
    張明城多少錢？）l000元。（問：該次張明城有無給你海洛
    因？）是阿忠直接拿給我。我到張明城家之後，張明城才打
    電話給阿忠，叫阿忠過來。（問：是否張明城的家沒有放海
    洛因，放在其他地方？）我不知道，我沒有一到他家，他就
    馬上拿海洛因給我。（問：以上所述是否故意誣陷被告張明
    城？）沒有。（問：目前精神狀況、身體狀況如何？聽得懂
    問題？毒癮有無發作？）很好。懂。沒有毒癮。（問：警察
    有無對你刑求或叫你誣陷被告？）沒有等語明確【見1385號
    偵卷一第63至66、68頁】，核與證人藍君平於偵訊結證稱：
    張明城將海洛因放在我這裡保管，張明城如果要將毒品賣出
    去就會打電話叫我送過來，我的角色類似張明城的倉庫，他
    將毒品寄放在我這裡。（問：為何張明城要將毒品放在你這
    裡保管？）...放在他家怕被查緝，我以前有施用毒品，後
    來戒掉了，毒品放在我這裡比較安全。我認為還有另外1 個
    原因，可能是如果有人要向張明城買毒品，張明城會跟對方
    講是他朋友在賣，他只是介紹，買毒的人就比較不會欠錢，
    或者買毒的人要欠錢，張明城就可以推給我跟買毒的人說毒
    品不是我的，不方便欠錢。（問：是否有拿毒品給黃建宏？
    ）我有拿海洛因給張明城再轉交黃建宏2次，我沒有收到錢
    ，時間是在99年10月、11月左右。（問：98年11月19日12時
    38分許、12時57分、13時16分許、13時59分許、14時23分許
    ，你與張明城之通話內容何意？《告以監聽內容要旨》？你
    稱2.5何意？張明城稱「對方說他受不了了」是何意？）2.5
    是指放在我那邊的海洛因數量的25％，對方說他受不了了應
    該是指毒癮發作的意思。（問：黃建宏稱他傳簡訊給張明城
    說他受不了了，是指他毒癮發作的意思，有無意見？）沒有
    意見。（問：黃建宏稱當天他買到1千元的海洛因，有無意
    見？）我沒有看到他，不知道他買多少，因為我只是把海洛
    因交給張明城。（問：如果沒有張明城跟你聯絡，你知不知
    道黃建宏...要買毒品？）不知道等語【見原審卷二第55至
    56頁】，及證人藍君平於原審審理時證稱：我曾經施用過海
    洛因。（問：被告有無請你幫他保管第一級毒品海洛因過？
    ）有，有將第一級毒品海洛因放在我那邊。（問：你與被告
    之間有無用電話談到第一級毒品海洛因的事情過？）有。（
    問：被告有無曾經打電話給你要你拿毒品到某個地方....？
    ）是，有拿過第一級毒品海洛因到張明城他家，該第一級毒
    品海洛因是張明城寄放在我那裡的，是張明城叫我拿過去的
    。（問：請提示證人藍君平於99年7月16日在檢察官面前具
    結的筆錄，你有無說過這些話？是否是依照你的自由意思而
    陳述？《提示檢察官庭呈之彰化地檢99年度偵字第5971號於
    99年7月16日藍君平偵訊筆錄，並告以要旨》？）有，是依
    照我的自由意思陳述。...我只是幫被告保管第一級毒品海
    洛因，沒有幫他保管第二級毒品甲基安非他命...張明城當
    初是說他那邊容易被抓...等到他要的時候，再叫我幫他送
    過去...張明城叫我拿給他我幫他保管的第一級毒品海洛因
    。（問：98年11月19日中午12時到下午1、2點，張明城是否
    有打電話告訴你說，對方說他受不了，而要你拿第一級毒品
    海洛因過去？《提示檢察官今日庭呈之通訊監察譯文編號B
    ，並告以要旨》）是，就是拿張明城寄放在我這裡的第一級
    毒品海洛因過去給他。（問：對於98年11月19日12時38分許
    、12時57分、13時16分許、13時59分許、14時23分許，你與
    張明城聯繫的多通電話通訊譯文，有何意見？《提示檢察官
    今日庭呈的通訊監察譯文編號B的第8到11頁，並告以要旨》
    ）沒有意見。（問：你與張明城的交情如何？）還不錯，我
    與張明城是平常會聯絡的好朋友，是會互相交心的好友。（
    問：你跟張明城有無仇恨恩怨或是金錢糾紛？）均沒有，我
    也沒有向張明城購買過毒品，我與張明城也沒有互相欠錢等
    語【見原審卷二第4、5頁背面、第6、9頁正面、第7、8頁背
    面】，大致相符。
  2.而證人黃建宏(1)於如附表一編號1所示通話聯繫時間（即
    98年11月19日上午9時18分17秒、於同日中午12時13分44
    秒許、同日中午12時44分7秒許、同日下午1時13分55秒
    許），亦確有以其持用之0000000000號行動電話撥打被告持
    用之0000000000號行動電話與被告聯繫，並有如下之通訊監
    察譯文【第通譯文：「Ａ（被告）：偎，晚一點再跟你聯
    絡，昨天那個可能有一點狀況！Ｂ（黃建宏）：這樣。Ａ（
    被告）：10點多下來到現在手機均未接，可能今天會。Ｂ（
    黃建宏）：好。」第通譯文：「Ａ（被告）：耶。Ｂ（黃
    建宏）：阿兄，現在甘那個？Ａ（被告）：我尬晚打給你。
    Ｂ（黃建宏）：阿，阿是先跟他人處理一點，有沒有辦法？
    Ａ（被告）：有啦，我我我現在就是跟他人那個，我在等另
    外1個朋友的，那信用也不錯阿，耶。Ｂ（黃建宏）：好好
    。」第通譯文：「張明城要黃建宏由國道三號南下入八卦
    隧道下員林再打電話，要到埔心鄉○○村○○路住處。」第
    通譯文：「Ａ（被告）耶。Ｂ（黃建宏）：我彎過來了，
    左手過來。Ａ（被告）：彎左手過來再來有1個紅綠燈，1間
    7-ELEVEN。Ｂ（黃建宏）：一間耶7-ELEVEN呦？Ａ（被告）
    ：阿你從1條巷子進來。Ｂ（黃建宏）：哦7-ELEVEN這條巷
    子。Ａ（被告）：巷子進來你就找停車位。Ｂ（黃建宏）：
    哦好。」（譯文見3193號警卷第25頁正背面）】；(2)及於同
    日中午12時48分32秒許，發送予被告之簡訊內容【簡訊內容
    ：老兄我快受不了了，現在如何嗯（簡訊見3193號警卷第25
    頁背面）】在卷可參。
  3.且綽號「阿忠」之證人藍君平亦有於附表一編號1所示通話
    聯繫時間（即98年11月19日中午12時38分37秒許、同日
    中午12時57分30秒許、同日下午1時16分1秒許、同日下
    午1時59分21秒許、同日下午2時23分19秒許），以渠友人
    持用之0000000000號《觀諸原審卷二第35頁附之0000000000
    號與0000000000號於通訊譯文99年11月19日下午1時15分8秒
    許之對話，可知0000000000號係證人藍君平之友人所持用》
    、及渠自己持用之0000000000號行動電話與被告持用之0000
    000000號行動電話通話聯繫，並有如下之通訊監察譯文【第
    通譯文：「Ａ（被告）偎。Ｂ（藍君平）：兄哦，沒辦法
    那麼多。Ａ（被告）：有多少？Ｂ（藍君平）：剛剛說的那
    些？Ａ（被告）：1半。Ｂ（藍君平）：各1半。Ａ（被告）
    ：剛好1半。Ｂ（藍君平）：各1半。Ａ（被告）：阿？2.5
    而已？Ｂ（藍君平）：嗯。Ａ（被告）：這樣好，我叫他拿
    2. 5就好。Ｂ（藍君平）：阿他差不多幾點會來？Ａ（被告
    ）：你幾點到我這裡，我就叫他幾點到我這。Ｂ（藍君平）
    ：可以的話，我現在馬上下去。Ａ（被告）：你要下來，好
    隨下來。Ｂ（藍君平）：好。」第通譯文：「Ｂ（藍君平
    ）：偎。Ａ（被告）：偎，怎樣？Ｂ（藍君平）：你有打給
    我呦！Ａ（被告）：有阿耶。Ｂ（藍君平）：歹勢，歹勢，
    我不是說朋友要來，結果他自10點跟我關機到現在。Ａ（被
    告）：阿曉幸，【對方說他受不了了】。Ｂ（藍君平）：我
    知氣死，我已經2、3人在等我了。等他錢來要快還人。Ａ（
    被告）：對阿他到底有沒有來？Ｂ（藍君平）：阿？Ａ（被
    告）：到底有沒有來？偎？Ｂ（藍君平）：你說什麼？Ａ（
    被告）：他到底是否要拿錢來還你否？Ｂ（藍君平）：有阿
    ，我叫偉仔在那邊等...。Ａ（被告）：恩恩！....Ｂ（藍
    君平）：兄我先拼回來，我現隨回去。Ａ（被告）：好阿。
    」第通譯文：「Ｂ（藍君平）：偎。.....Ａ（被告）：
    阿你到了沒？Ｂ（藍君平）：我現在剛剛出門，我現在塞在
    中港路這裡。Ａ（被告）：阿他到了。Ｂ（藍君平）：好。
    」第通譯文：「....Ａ（被告）：到哪裡了？Ｂ（藍君平
    ）：我現在要上中彰快速道路。Ａ（被告）：現在要上中彰
    ？Ｂ（藍君平）：我現在市政路。Ａ（被告）：市政路，這
    樣手腳要趕甲滅耶喔，人來了快1小時了。Ｂ（藍君平）：
    抱歉！抱歉！我也在他那裡被拖一ㄅ，拖到剛剛才到而已。
    ....Ａ（被告）：這樣喔。Ｂ（藍君平）：耶阿！耶阿！OK
    。」第通譯文：「Ａ（被告）：少年你到哪裡？Ｂ（藍君
    平）：偎，要到東西向了。Ａ（被告）：要接東西。Ｂ（藍
    君平）：我剛開高速。Ａ（被告）：由國三來，還是中山？
    Ｂ（藍君平）：沒啦，由中山高我由五權西路上高速。Ａ（
    被告）：哦，這樣馬上就到。Ｂ（藍君平）：耶阿。Ａ（被
    告）：還沒10分鐘。Ｂ（藍君平）：差不多因為剛剛才塞。
    Ａ（被告）：這樣哦。Ｂ（藍君平）：好，OK，OK。」（見
    原審卷二第34頁背面至35頁背面）存卷可憑。
  4.經比對證人黃建宏、藍君平上開偵訊證述，及證人藍君平於
    原審審理時再證述：渠確有拿被告寄放在渠處之海洛因至被
    告住處等情（見原審卷二第7頁背面），均核與證人黃建宏
    與被告之上開通訊譯文及簡訊內容、被告與證人藍君平之上
    開通訊譯文大致相符，堪認被告在證人黃建宏向其表示要購
    買海洛因時，乃積極聯繫證人藍君平攜帶海洛因至如附表一
    編號1所示之交易地點（即被告住處），而證人藍君平亦確
    有於附表一編號1所示時間、地點，將證人黃建宏欲向被告
    購買之1千元海洛因交付予黃建宏，證人黃建宏並將買毒價
    金1千元交付被告無訛。至證人黃建宏雖於偵訊中證稱本次
    交易時間係在98年11月19日下午1時13分左右交易等語及起
    訴書犯罪事實欄一、（一）1、中記載本次交易時間係在證
    人黃建宏與被告於98年11月19日下午1時13分許通話結束後
    數分鐘。然查，經比對上述被告與證人黃建宏第通譯文（
    98年11月19日下午1時13分55秒許該通）中，證人黃建宏當
    時應已鄰近被告住處，然對照被告與證人藍君平於上述至
    通譯文中，被告均在詢問證人藍君平是否已出發及到達相
    約地點（即被告住處），並在第通通話中催促證人藍君平
    盡快趕至其住處，及向證人藍君平表示「人（指證人黃建宏
    ）來了快1小時了」，迄至第通通話譯文（即98年11月19
    日下午2時23分19秒許時該通），證人藍君平始與被告談及
    渠甫要開上東西向快速道路，被告並回稱距離被告住處還約
    10分鐘之路程等情，堪認證人黃建宏此次向被告購買海洛因
    ，被告推由藍君平確切交付海洛因予證人黃建宏之時間，應
    係在被告與證人藍君平於第通通訊結束之後某時（即98年
    11月19日下午2時23分19秒許該通通話結束之後某時），始
    為正確，證人黃建宏對上開交易之時間，當係記憶有誤，檢
    察官就此亦有誤會。另證人藍君平固曾證稱並非係由渠將海
    洛因交給證人黃建宏，渠將海洛因攜至被告住處係交給被告
    再交給黃建宏等詞，然查，此核與證人黃建宏證稱係由證人
    藍君平將海洛因交付予渠之詞不符（見1385偵一卷第66頁）
    ，本院審酌證人藍君平自己亦因涉嫌與被告共同販賣海洛因
    予證人黃建宏，正由臺灣彰化地方法院檢察署檢察官偵辦中
    （99年度偵字第5971號），渠應係恐自己亦可能牽涉其中，
    始為上開避究卸責之詞，自無可採，應以較無利害關係之證
    人黃建宏前開偵訊所證較為真實可信。
  5.被告固於偵訊審辯稱：係證人藍君平賣毒品給證人黃建宏，
    其僅是因朋友黃建宏需要毒品，才介紹證人黃建宏向藍君平
    買毒品，且證人黃建宏於附表一編號1所示時、地，向證人
    藍君平購買者係是甲基安非他命，不是海洛因云云。惟查：
  (1)證人黃建宏業於偵訊明確證稱渠於附表一編號1所示時間，
    與被告電話聯繫欲購買的毒品是海洛因，且嗣被告於聯繫證
    人藍君平到場之後交付予渠之毒品亦是海洛因等情，詳如上
    述，核與證人藍君平偵訊證稱當時確是經被告聯繫將證人黃
    建宏要買之海洛因攜至附表一編號1所示地點等情相符，佐
    以證人黃建宏前即有多次施用第一、二級毒品之前科素行，
    有渠臺灣高等法院被告前案紀錄表在卷可參（見原審卷一第
    30至41頁），而藍君平亦於本院自承渠曾有施用過海洛因乙
    節（見原審卷二第4頁），則證人黃建宏、藍君平當無誤認
    渠等交易之毒品係海洛因之虞，被告辯稱證人黃建宏向證人
    藍君平購買之毒品係甲基安非他命云云，顯與事實不符。
  (2)本件究如被告所辯，其僅是單純介紹並代證人黃建宏與證人
    藍君平聯繫買賣海洛因，而僅該當幫助證人黃建宏施用海洛
    因之罪責，抑或被告確有與證人藍君平具有販賣海洛因予證
    人黃建宏之共同犯意聯絡及行為分擔之爭點。經查，本件證
    人黃建宏欲購買海洛因1千元之意思表示係向被告表達，渠
    意欲購買海洛因之交易對象亦係被告，且自證人黃建宏於
    偵訊證稱：渠知悉被告有毒品管道，係被告於98年8月左右
    ，自行向渠陳稱有海洛因可以賣給證人黃建宏；渠不認識「
    阿忠（按：藍君平）」，渠沒辦法和「阿忠」聯絡，只有被
    告有辦法和「阿忠」聯絡等詞（見1385號偵一卷第64、65頁
    ），及證人藍君平於偵訊證述：我是幫被告保管海洛因，
    被告如果要將毒品賣出去就會打電話叫伊送過來，我的角色
    類似張明城的倉庫，他將毒品寄放在我這裡。（問：為何張
    明城要將毒品放在你這裡保管？）...放在他家怕被查緝，
    我以前有施用毒品，後來戒掉了，毒品放在我這裡比較安全
    。我認為還有另外1個原因，可能是如果有人要向張明城買
    毒品，張明城會跟對方講是他朋友在賣，他只是介紹，買毒
    的人就比較不會欠錢，或者買毒的人要欠錢，張明城就可以
    推給我跟買毒的人說毒品不是我的，不方便欠錢等情（見原
    審卷二第55頁），佐以被告於偵訊及原審訊問時均自承：證
    人黃建宏與證人藍君平原不認識，若非透過渠，證人黃建宏
    無法向證人藍君平購得毒品，證人黃建宏並不知道證人藍君
    平之聯絡電話乙節（見1385號偵一卷第207頁、原審卷二第
    19頁背面、第20頁正面），及證人藍君平於偵訊證稱若沒有
    被告，渠無從知悉證人黃建宏要購買毒品之情而觀（見原審
    卷二第57頁），以及證人黃建宏於偵訊證稱：渠不認識「阿
    忠（按：藍君平）」，渠沒辦法和「阿忠」聯絡，只有被告
    有辦法和「阿忠」聯絡等詞（見1385號偵一卷第65頁），堪
    認被告在證人黃建宏向其表示欲購買海洛因之前，即有主動
    且明確向證人黃建宏兜售海洛因之意，且證人藍君平交付證
    人黃建宏之海洛因，亦係被告與證人藍君平商議後，委由證
    人藍君平保管之海洛因，再自本件海洛因之交易，黃建宏與
    藍君平無法直接聯絡，均是由被告負責與證人黃建宏聯繫交
    易海洛因事宜，其等交易之時間、地點、金額等攸關交易之
    重要細節，亦均是被告與證人黃建宏洽談約定（並非由證人
    藍君平直接與證人黃建宏接洽），嗣並由被告向證人黃建宏
    收取價金，堪認被告原已有販賣海洛因予證人黃建宏之主觀
    犯意，客觀上復有販賣海洛因之行為分擔，當非僅是單純受
    證人黃建宏請託代為聯繫販毒者而幫助證人黃建宏施用海洛
    因，至為明確。被告辯以其僅是介紹，並非與證人藍君平共
    同販賣海洛因給證人黃建宏云云，自無可採。
  6.至證人藍君平固於原審審理時，改證稱：並不知道被告在販
    賣海洛因云云。然查，證人藍君平業於偵訊中明確證稱被告
    所以將海洛因寄放渠處保管，係因怕被查緝，且在販賣海洛
    因時，可免去購毒者拖延欠錢之情明確（見原審卷二第55頁
    ），且觀諸證人藍君平與被告之上開通訊譯文文意，被告顯
    已於電話中明白向證人藍君平表示「對方（意指購毒者）說
    他受不了了...人快來了快1小時了」，並催促證人藍君平加
    快趕至被告住處（即交易地點）等語，證人藍君平於偵訊亦
    證稱被告向渠稱上開話語，係指「對方」毒癮發作之意，則
    證人藍君平顯然知悉被告請渠攜帶至被告住處之海洛因，並
    非被告自己施用所需，而係要交付他人，且最終亦係由證人
    藍君平將海洛因交付予證人黃建宏，則證人藍君平自無對被
    告係在販賣海洛因之情一無所知之理，足見證人藍君平上開
    於本院翻異之證述，顯有不實，渠當有與被告共同販賣海洛
    因之犯意及犯行甚明。
  7.又，證人黃建宏於99年11月9日本院證稱：每次買1千元海洛
    因，被告打電話給阿忠，「渠拿1千元給阿忠」，阿忠拿1千
    元東西給渠，渠警詢、偵訊陳述時，頭昏昏的等語，然查，
    證人黃建宏在本院證述內容不僅與其上開偵訊中「買毒價金
    交給被告」證詞不合，而且，其偵訊過程中，證人黃建宏並
    未向檢方表示有精神不濟或其他精神上有障礙的情形，而請
    求檢方暫緩詢問、訊問或免於詢問、訊問；詢答過程中，證
    人黃建宏能正常專注應答，並無不解題意或出現呆滯而未予
    回答的情形各節，業經本院審理時當庭播放偵訊光碟勘驗明
    確，有本院筆錄可佐（見本院卷第201頁背面）。顯然證人
    黃建宏在偵訊中並無頭昏昏等精神不濟情形，再參照上開偵
    訊筆錄，檢察官最後訊問證人黃建宏：「（問：啊你以上你
    剛剛講的厚，有沒有故意要誣陷張明城？有沒有？）沒有。
    （問：目前精神狀況、身體狀況怎麼樣？）很好。（聽得懂
    問題吧？）懂。（毒癮有沒有發作？）沒有。（沒有毒癮啦
    厚？）沒有」等語（見本院卷第201頁及其背面）。足見證
    人黃建宏偵查中之證詞，並無其在本院所稱：「頭昏昏」情
    形，顯然其在本院作證所為上開陳述，係為迴護被告之詞，
    並非可取。
  8.再查，按販賣毒品之利得，除經坦承犯行，或價量俱臻明確
    外，委難查得實情，除非別有事證足認係按同一價量委買或
    轉售，而確未牟利者外，尚難執此遽認非法販賣之證據有所
    未足。被告及證人藍君平均與證人黃建宏並非至親深交，倘
    上開交付毒品海洛因予證人黃建宏之過程中，毫無利益可圖
    ，被告焉有可能甘冒販毒之重罪，願在接獲證人黃建宏之電
    話後，頻頻以電話與保管海洛因之證人藍君平聯繫，並多次
    催促證人藍君平奔走送交毒品海洛因至渠住處並交付證人黃
    建宏？且本案復無跡證足認被告、其共犯即證人藍君平係按
    同一價量委買或轉售。堪認被告上述交付海洛因予證人黃建
    宏並收取附表一編號1所示之價金1千元，係基於營利之意所
    為，自屬販賣海洛因，甚為明確。
(二)、被告確有於事實欄一所述於附表一編號2所示之時間、地點
    ，以附表一編號2所示之聯繫買賣方式及金額，於附表一編
    號2所示時間、地點，與藍君平共同販賣第一級毒品海洛因1
    包予黃建宏之事實：
  1.此部分事實，業據證人黃建宏於偵查中結證稱：（問：有無
    施用毒品？施用何種毒品？）之前有施用海洛因，沒有用安
    非他命。（問：有無向張明城購買毒品？）有，買海洛因。
    （問：為何知道張明城有管道可以買到毒品？）是他自己來
    找我的，他說他有海洛因可以賣我，大概是98年8 月份左右
    。我去找張明城他都會再找阿忠拿海洛因過來。（問：你從
    何時起開始向張明城購買海洛因？總共買了幾次？）98年8
    月左右，總共買了3次。（問：張明城在哪些地方拿毒品給
    你？）在他家。（問：都是張明城拿毒品給你？有無他人幫
    他拿毒品給你？）我到張明城家，張明城會請阿忠拿毒品過
    來，我不認識阿忠，不知道張明城跟他是什麼關係，我沒有
    辦法跟阿忠聯絡，只有張明城有辦法跟阿忠聯絡。（問：你
    都將錢直接交給張明城？）是。（問：每次買多少數量、金
    額？）1000元。（問：你是使用...0000000000門號與張明
    城所使用之0000000000、0000000000..門號聯絡買毒品？）
    是。（問：98年11月30日18時10分、19時24分，你與張明城
    之電話通聯內容，是你要向他買海洛因《告以監聽內容要旨
    》？）是。（問：該次交易有無成功？）有。（問：該次在
    何時、何地交易？）98年11月30日19時24分左右在張明城家
    。（問：該次交給張明城多少錢？）1000元。（問：該次張
    明城有無給你海洛因？）有。是阿忠交給我的。（問：你與
    被告張明城有無仇恨或債務糾紛？）沒有仇恨，我曾經跟他
    借3萬元還沒還，張明城沒有跟我算息，因為沒有錢所以還
    沒還，張明城沒有跟我討錢。（問：以上所述是否故意誣陷
    被告張明城？）沒有。（問：目前精神狀況、身體狀況如何
    ？聽得懂問題？毒癮有無發作？）很好。懂。沒有毒癮。（
    問：警察有無對你刑求或叫你誣陷被告？）沒有等語明確【
    見1385號偵卷一第63至65頁、第67至68頁】，核與卷附證人
    黃建宏於附表一編號2所示通話聯繫時間（即98年11月30
    日下午6時10分23秒許、於同日下午7時24分2秒許），亦
    確有以其持用之0000000000號行動電話撥打被告持用之0000
    000000號行動電話與被告聯繫之通訊監察譯文【第通譯文
    ：「Ａ（被告）：耶！Ｂ（黃建宏）：耶阿兄你在忙喲！Ａ
    （被告）：沒有，怎樣？Ｂ（黃建宏）：沒阿，想看你...
    。Ａ（被告）：你要過來呦？Ｂ（黃建宏）：耶阿。Ａ（被
    告）：這樣！我問我那朋友看有沒有？Ｂ（黃建宏）：哦好
    好。Ａ（被告）：還是另外那個？Ｂ（黃建宏）：另外那個
    也沒關係，不用到那個。Ａ（被告）：阿？Ｂ（黃建宏）：
    這邊要少一點。Ａ（被告）：阿？Ｂ（黃建宏）：這邊要少
    一點。Ａ（被告）：這邊的呦！Ｂ（黃建宏）：少一點！Ａ
    （被告）：這樣呦！好。Ｂ（黃建宏）：兄阿。Ａ（被告）
    ：阿？你從家裡來。Ｂ（黃建宏）：耶阿，好好OK！」第
    通譯文：「Ｂ（黃建宏）：偎。Ａ（被告）：你到哪裡？Ｂ
    （黃建宏）：哦，到隧道。Ａ（被告）：隧道。Ｂ（黃建宏
    ）：隧道來耶。Ａ（被告）：這樣下來差不多多久？Ｂ（黃
    建宏）：差不多15分吧！Ａ（被告）：15分呦，這樣我回家
    裡等你。Ｂ（黃建宏）：好，好。（譯文見3193號警卷第27
    頁正背面）」】相符。本院審酌證人黃建宏就渠向被告表示
    要購買海洛因之通話方式、交易時間、地點、金額，及被告
    如何向渠收取價金，並聯繫證人藍君平攜帶海洛因到場交付
    予渠之主要販毒情節，均能詳加指證，且證人黃建宏前即曾
    有多次施用第一、二級毒品之前科素行，有渠臺灣高等法院
    被告前案紀錄表在卷可參（見原審卷一第30至41頁），當無
    誤認所購買之毒品種類之虞。參以證人黃建宏在接受檢察官
    偵訊，於檢察官提示卷附渠與被告於98年11月4日上午10時
    56分許、同年11月16日晚上9時47分許、同年11月23日晚上
    11時36分許之通話譯文時，亦清楚陳明該等通話均非在談論
    交易毒品之事，與交易毒品無關等語，而非全面胡亂指證被
    告之販毒犯行，倘若非渠確實有於附表一編號2所示時間、
    地點，向被告表示購買海洛因，由被告向渠收取價金，並聯
    繫證人藍君平到場交付渠海洛因，證人黃建宏當無虛偽證述
    之理，堪認證人黃建宏所述應可憑採。至於，證人黃建宏於
    99年11月9日本院證稱：每次買1千元海洛因，被告打電話給
    阿忠，渠拿1千元給阿忠，阿忠拿1千元東西給渠，渠警詢、
    偵訊陳述時，頭昏昏的等語，與其上開偵訊中「買毒價金交
    給被告」證詞不合，然查，證人黃建宏偵查中證述過程，並
    無其在本院所稱：「頭昏昏」情形，前已敘及（見理由欄貳
    、一、(一)、7.所載），顯然其在本院作上開陳述，係為迴護
    被告之詞，並非可取。
  2.證人藍君平固於偵訊及原審證稱：渠受被告之託拿被告託管
    之海洛因給被告僅有2次（意指僅有附表一編號1、3該2次）
    云云。惟查：證人藍君平上開所證不僅與證人黃建宏上開偵
    訊證稱渠於附表一所示3次時間（包括附表一編號2所示時間
    ），至被告住處向被告購買海洛因，被告乃均聯繫「阿忠（
    即證人藍君平）」拿海洛因到被告住處，且於附表一編號2
    該次交易，係由證人藍君平將海洛因交付予證人黃建宏等語
    不符，亦與被告於原審訊問時陳稱：其於附表一編號2所示
    時間，確有為證人黃建宏購買毒品之事，聯繫證人藍君平至
    其住處，嗣證人藍君平亦確有至其住處與證人黃建宏碰面等
    情不相合（見原審卷一第19頁及其背面），佐以證人藍君平
    業於偵訊及原審審理中證稱被告均將海洛因寄放伊處保管，
    有需要時，被告會叫伊拿過去等語（見原審卷二第55頁、第
    4、6頁正面），則被告在一般情況下，欲販賣海洛因予證人
    黃建宏，當不致未通知保管海洛因之證人藍君平到場。又以
    證人藍君平自己亦涉嫌於附表一所示3次時間，與被告共同
    販賣海洛因予證人黃建宏之事，正為臺灣彰化地方法院檢察
    署檢察官以99年度偵字第5971號案件偵辦中，渠於該案檢察
    官訊問時，並未就與被告共同販賣海洛因予證人黃建宏之犯
    行認罪，自難期證人藍君平於偵訊及原審審理時坦認於附表
    一編2所示該次被告販賣予證人黃建宏之海洛因，亦係渠拿
    過去之情。本件雖無被告與證人藍君平於附表一編號2所示
    聯繫時間之通訊譯文可佐，然觀諸卷附證人藍君平於98年12
    月3日下午3時47分16秒許，以其持用之0000000000號行動電
    話撥打予被告持用之0000000000號行動電話之通訊譯文中，
    證人藍君平乃請被告撥打渠正使用之0000000000號行動電話
    與渠聯繫，並向被告表示渠的另1支手機沒電了等語（見本
    院卷二第36頁），足認證人藍君平使用之行動電話門號應不
    止1支，而本件被告為警查扣之行動電話（含門號）亦達5支
    （5門號）之多，並非每支均遭監聽，則本件未有被告與證
    人藍君平之通話紀錄，亦不與常情相違，應無能執此為有利
    被告之認定。綜上，應認證人黃建宏確有於附表一編號2所
    示通話聯繫時間，撥打被告上開行動電話與被告聯繫，並向
    被告表示欲購買1千元之海洛因及將1千元交給被告，被告乃
    復聯繫其共犯即證人藍君平攜帶海洛因至附表一編號2所示
    之交易地點（即被告住處），由其共犯即證人藍君平將該價
    值1千元之海洛因1包交付予證人黃建宏，而完成交易，應可
    認定。
  3.被告固於偵審中辯稱：係證人藍君平賣毒品給證人黃建宏，
    其僅是因朋友黃建宏需要毒品，才介紹證人黃建宏向藍君平
    買毒品，且證人黃建宏於附表一編號2所示時、地，本來要
    向證人藍君平購買毒品甲基安非他命，但因前次有賒欠，故
    證人藍君平不賣他云云。惟查：
  (1)證人黃建宏業於偵訊明確證稱渠於附表一編號2所示時間，
    與被告電話聯繫欲購買的毒品是海洛因，且嗣被告聯繫證人
    藍君平到場交付予渠之毒品亦是海洛因等情，詳如上述，核
    與證人藍君平偵訊證稱渠係為被告保管海洛因，被告有需要
    ，會通知渠拿海洛因過去等情相符，佐以證人黃建宏前即有
    多次施用第一、二級毒品之前科素行，有渠臺灣高等法院被
    告前案紀錄表在卷可參（見原審卷一第30至41頁），而藍君
    平亦於原審自承渠曾有施用過海洛因乙節（見原審卷二第4
    頁），則證人黃建宏、藍君平當無誤認交易之毒品種類之虞
    ，被告辯稱證人黃建宏欲向證人藍君平購買之毒品係甲基安
    非他命云云，顯與事實不符。
  (2)本件究如被告所辯，其僅係單純介紹並代證人黃建宏與證人
    藍君平聯繫購買海洛因，而僅該當幫助證人黃建宏施用海洛
    因之罪責，抑或被告確有與證人藍君平具有販賣海洛因予證
    人黃建宏之共同犯意聯絡及行為分擔之爭點。查，綜參如上
    開理由欄貳、一、(一)、(5)、所載證人黃建宏、藍君平偵訊
    中及被告自承情節，堪認被告在證人黃建宏於附表一編號2
    所示時間，向被告表示購買海洛因之前，即有主動且明確向
    證人黃建宏兜售海洛因之意，且證人藍君平交付證人黃建宏
    之海洛因，亦係被告與證人藍君平商議後委由證人藍君平保
    管之海洛因，再自本件海洛因之交易，均是由被告與證人黃
    建宏聯繫交易海洛因事宜，其等交易之時間、地點、金額等
    攸關交易之重要細節，亦均是被告與證人黃建宏接洽約定（
    非由證人藍君平直接與證人黃建宏接洽），堪認被告已有販
    賣海洛因予證人黃建宏之主觀犯意，客觀上復有販賣海洛因
    之行為分擔，當非僅是單純受證人黃建宏請託代為聯繫販毒
    者而幫助證人黃建宏施用海洛因，至為明確。被告辯以其僅
    是介紹證人黃建宏向證人藍君平購買海洛因，並非與證人藍
    君平共同販賣海洛因云云，自無可採。
  4.按販賣毒品之利得，除經坦承犯行，或價量俱臻明確外，委
    難查得實情，除非別有事證足認係按同一價量委買或轉售，
    而確未牟利者外，尚難執此遽認非法販賣之證據有所未足。
    查，被告及證人藍君平均與證人黃建宏並非至親深交，倘上
    開交付毒品海洛因予證人黃建宏之過程中，毫無利益可圖，
    被告焉有可能甘冒販毒之重罪，願在接獲證人黃建宏之電話
    後，聯繫保管海洛因之證人藍君平奔走送交毒品海洛因至其
    住處，交付海洛因予證人黃建宏？且本案復無跡證足認被告
    、其共犯即證人藍君平係按同一價量委買或轉售。堪認被告
    上述向證人黃建宏收取附表一編號2所示之價金1千元，並推
    由證人藍君平交付海洛因予證人黃建宏，係基於營利之意所
    為，自屬販賣海洛因，甚為明確。
(三)、被告確有於事實欄一所述於附表一編號3所示之時間、地點
    ，以附表一編號3所示之聯繫買賣方式及金額，於附表一編
    號3所示時間、地點，與綽號「阿忠」之藍君平共同販賣第
    一級毒品海洛因1包予黃建宏之事實：
  1.此部分事實，業據證人黃建宏於偵查中結證稱：（問：有無
    施用毒品？施用何種毒品？）之前有施用海洛因，沒有用安
    非他命。（問：有無向張明城購買毒品？）有，買海洛因。
    （問：為何知道張明城有管道可以買到毒品？）是他自己來
    找我的，他說他有海洛因可以賣我，大概是98年8月份左右
    。我去找張明城他都會再找阿忠拿海洛因過來。（問：你從
    何時起開始向張明城購買海洛因？總共買了幾次？）98年8
    月左右，總共買了3次。（問：張明城在哪些地方拿毒品給
    你？）在他家。（問：都是張明城拿毒品給你？有無他人幫
    他拿毒品給你？）我到張明城家，張明城會請阿忠拿毒品過
    來，我不認識阿忠，不知道張明城跟他是什麼關係，我沒有
    辦法跟阿忠聯絡，只有張明城有辦法跟阿忠聯絡。（問：你
    都將錢直接交給張明城？）是。（問：每次買多少數量、金
    額？）1000元。（問：你是使用...0000000000號門號與張
    明城所使用之0000000000、0000000000..門號聯絡買毒品？
    ）是。（問：98年12月3日14時5分、15時6分、16時16分，
    你與張明城之電話通聯內容，是你要向他買海洛因《告以監
    聽內容要旨》？）是。（問：該次交易有無成功？）有。（
    問：該次在何時、何地交易？）98年12月3目下午4點16分左
    右在張明城家中。（問：該次交給張明城多少錢？）1000元
    。（問：該次張明城有無給你海洛因？）是阿忠交給我的。
    （問：該次是你獨自一人與張明城交易？）這一次我跟巫明
    哲一起找張明城，巫明哲沒有買毒品。（問：以上所述是否
    故意誣陷被告張明城？）沒有。（問：目前精神狀況、身體
    狀況如何？聽得懂問題？毒癮有無發作？）很好。懂。沒有
    毒癮。（問：警察有無對你刑求或叫你誣陷被告？）沒有等
    語明確【見1385號偵卷一第63至66、68頁】，核與證人藍君
    平於偵訊結證稱：張明城將海洛因放在我這裡保管，張明城
    如果要將毒品賣出去就會打電話叫我送過來，我的角色類似
    張明城的倉庫，他將毒品寄放在我這裡。（問：為何張明城
    要將毒品放在你這裡保管？）...放在他家怕被查緝，我以
    前有施用毒品，後來戒掉了，毒品放在我這裡比較安全。我
    認為還有另外1個原因，可能是如果有人要向張明城買毒品
    ，張明城會跟對方講是他朋友在賣，他只是介紹，買毒的人
    就比較不會欠錢，或者買毒的人要欠錢，張明城就可以推給
    我跟買毒的人說毒品不是我的，不方便欠錢。（問：是否有
    拿毒品給黃建宏？）我有拿海洛因給張明城再轉交黃建宏2
    次，我沒有收到錢，時間是在99年10月、11月左右。（問：
    98年12月3日13時33分許、14時20分許、15時5分許、15時7
    分許、15時47分許、16時16分許、17時8分許，你與張明城
    之通話內容何意《告以監聽內容要旨》？你稱「沒有比較優
    秀」是何意？張明城稱「沒關係讓他自己感覺就好」是何意
    ？）沒有比較優秀是指毒品得品質沒有那麼好，因為是我自
    己去找管道買的，至於張明城稱「沒關係讓他自己感覺就好
    」是指讓買毒的人自己施用感覺品質。張明城可能買毒的管
    道被抓走了找不到人，叫我幫忙找管道去買，我到台中進化
    北路向「阿進」買3千元海洛因，我就將海洛因全部交給張
    明城...當天我有看到黃建宏的車。（問：為何張明城說你
    都私下跟黃建宏交易？）我跟黃建宏不熟，也沒有通話過，
    都是張明城跟黃建宏在聯繫等語【見原審卷二第55至57頁】
    ，及證人藍君平於原審審理時證稱：我曾經施用過海洛因。
    （問：被告有無請你幫他保管第一級毒品海洛因過？）有，
    有將第一級毒品海洛因放在我那邊。（問：你與被告之間有
    無用電話談到第一級毒品海洛因的事情過？）有。（問：被
    告有無曾經打電話給你要你拿毒品到某個地方....？）是，
    有拿過第一級毒品海洛因到張明城他家，該第一級毒品海洛
    因是張明城寄放在我那裡的，是張明城叫我拿過去的。（問
    ：請提示證人藍君平於99年7月16日在檢察官面前具結的筆
    錄，你有無說過這些話？是否是依照你的自由意思而陳述？
    《提示檢察官庭呈之彰化地檢99年度偵字第5971號於99年7
    月16日藍君平偵訊筆錄，並告以要旨》？）有，是依照我的
    自由意思陳述。...我只是幫被告保管第一級毒品海洛因，
    沒有幫他保管第二級毒品甲基安非他命...張明城當初是說
    他那邊容易被抓.....等到他要的時候，再叫我幫他送過去
    ...張明城叫我拿給他我幫他保管的第一級毒品海洛因。（
    問：98年12月3日你與張明城的通話，該譯文中，你稱「沒
    有比較優秀」，張明城稱「沒有關係，讓他自己感受就好」
    ，是何意義？）因為之前我有1次幫張明城購買3000元的第
    一級毒品海洛因...我說不知道我幫他買的第一級毒品海洛
    因的品質好不好，張明城稱「沒有關係，讓他自己感受就好
    」。（問：對於98年12月3日13時33分許、14時20分許、15
    時5分許、15時7分許、15時47分許、16時16分許、16時42分
    許、17時8分許，你與張明城聯繫的多通電話通訊譯文，有
    何意見？《提示檢察官今日庭呈的通訊監察譯文編號B的第8
    到11頁，並告以要旨》？）沒有意見。（問：你跟張明城有
    無仇恨恩怨或是金錢糾紛？）均沒有，我也沒有向張明城購
    買過毒品，我與張明城也沒有互相欠錢等語（見原審卷二第
    4、5頁背面、第6、9頁正面、第7、8頁背面），大致相符。
  2.證人黃建宏(1)於如附表一編號3所示通話聯繫時間（即98
    年12月3日下午2時5分45分許、同日下午3時7分18秒許、
    同日下午4時16分33秒許許），亦確有以其持用之0000000
    000號行動電話撥打被告持用之0000000000號行動電話與被
    告聯繫，並有如下之通訊監察譯文【第通譯文：「Ａ（被
    告）：偎！Ｂ（黃建宏）：兄啊，我差不多幾點下去？Ａ（
    被告）：嗯，你如要出發時打給我。Ｂ（黃建宏）：阿我現
    在均可以，他幾點會到？Ａ（被告）：嗯！這樣，好，你現
    在出發也沒關係。Ｂ（黃建宏）：哦，好好。」第通譯文
    ：「Ａ（被告）：你到哪裡？Ｂ（黃建宏）：我現在才要上
    高速而已。Ａ（被告）：現在才要上高速，這樣他要先到鹿
    港。Ｂ（黃建宏）：哦，要先去鹿港呦？Ａ（被告）：好，
    你來剛剛好。Ｂ（黃建宏）：好好。」第通譯文：「Ａ（
    被告）：耶！Ｂ（黃建宏）：兄啊，我到了哦！Ａ（被告）
    ：你到了。Ｂ（黃建宏）：我與我做夥耶。Ａ（被告）：好
    。」（譯文見3193號警卷第28頁）】在卷可參。
  3.且證人藍君平亦有於附表一編號3所示通話聯繫時間（即
    98年12月3日下午1時33分9秒許、同日下午2時20 分3秒許
    、同日下午3時5分56秒許、同日下午3時7分33秒許、
    同日下午3時47分16秒許、同日下午4時16分59秒許、同
    日下午4時42分44秒許、同日下午5時8分43秒許，以其持
    用之0000000000號、0000000000 號行動電話與被告持用之
    0000000000號行動電話通話聯繫，並有如下之通訊監察譯文
    【第通譯文：「Ａ（被告）：耶！耶！。Ｂ（藍君平）：
    耶！耶！兄哦？。Ａ（被告）：好了嗎？。Ｂ（藍君平）：
    但是那時我在睡覺！我我我早就好了，只是說，我看起來比
    較沒有優秀，我先跟你說！。Ａ（被告）：怎麼說？。Ｂ（
    藍君平）：阿？伊那個又搞失蹤了，這個我自己去找的。。
    Ａ（被告）：這樣哦！這樣，來來我再叫你來，好嗎？。Ｂ
    （藍君平）：阿？。Ａ（被告）：來也是要讓他看看，他也
    是沒了。Ｂ（藍君平）：好阿？OK沒關係，我先跟你講一下
    。Ａ（被告）：沒關係。Ｂ（藍君平）：因為這也是他朋友
    啦！只是說他朋友人算比較會亂搞。Ａ（被告）：沒關係讓
    他自己感覺就好。Ｂ（藍君平）：好OKOK！。Ａ（被告）：
    耶阿，比較不會不好意思！好，他到我馬上打給你。Ｂ（藍
    君平）：好，我在我們這邊而已。Ａ（被告）：好好。」第
    通譯文：「Ｂ（藍君平）：喂！Ａ（被告）：他下來了哦
    ！Ｂ（藍君平）：好阿，他差不多何時會到？Ａ（被告）：
    耶，差不多應該30分吧！Ｂ（藍君平）：OKOK。」第通譯
    文：「Ｂ（藍君平）：喂！兄到了沒？。Ａ（被告）：還沒
    。Ｂ（藍君平）：哦，沒關係！Ａ（被告）：你甘是在這裡
    而已？Ｂ（藍君平）：嗯！還沒到，我先到鹿港一下。Ａ（
    被告）：這樣哦！我馬上打看看，你還不要過去。Ｂ（藍君
    平）：好，沒關係，沒關係。」第通譯文：「Ｂ（藍君平
    ）：喂！Ａ（被告）：你去鹿港有很快嗎？Ｂ（藍君平）：
    沒關係我在這裡就好，我沒有差，他沒有那麼早來是不是？
    喂？Ａ（被告）：現在還在高速公路啦！Ｂ（藍君平）：沒
    關係慢慢就好，沒趕。Ａ（被告）：哦哦。」第通譯文：
    「Ａ（被告）：耶！Ｂ（藍君平）：兄阿，我手機沒電了。
    Ａ（被告）：耶。Ｂ（藍君平）：耶阿，你打這支給我就好
    。Ａ（被告）：打這支呦！Ｂ（藍君平）：耶，我那支沒電
    了，跟你說一下。Ａ（被告）：好。」第通譯文：「Ｂ（
    藍君平）：喂！Ａ（被告）：他到了（按：適在98年12月3
    日下午4時16分33秒，證人黃建宏與被告通話：「兄啊，我
    到了哦！」之後）。Ｂ（藍君平）：OKOK！我現在回去了。
    Ａ（被告）：好。」第通譯文：「Ｂ（藍君平）：喂！Ａ
    （被告）：你到那裡？Ｂ（藍君平）：遇到塞車，遇到蕭如
    意（選舉宣傳車）。Ａ（被告）：塞車。Ｂ（藍君平）：耶
    阿遇到選舉那，到芭樂市那。Ａ（被告）：芭樂市，社頭。
    Ｂ（藍君平）：耶。Ａ（被告）：這樣，看是否能快一點，
    由永興路這裡進來就好。Ｂ（藍君平）：我就走在旁邊巷子
    ，前面轉過去就是芭樂市。Ａ（被告）：阿，九分巷你知道
    如何走？Ｂ（藍君平）：我問一下，沒關係，我等一下就到
    ，一下子而已。Ａ（被告）：快一點，快一點。」第通譯
    文：「Ａ（被告）：你到那裡？Ｂ（藍君平）：喂！要到了
    ，前面而已，我停一下車子。Ａ（被告）：停在巷口就好。
    」（譯文見原審卷二第35頁背面至36頁）】存卷可憑。
  4.經比對證人黃建宏、藍君平上開偵訊證述，及證人藍君平於
    原審審理時再證述：渠確有拿被告寄放在渠處之海洛因至被
    告住處交給被告等情（見原審卷二第7頁背面），均核與證
    人黃建宏與被告之上開通訊譯文、被告與證人藍君平之上開
    通訊譯文大致相符，堪認被告在證人黃建宏向其表示要購買
    海洛因時，乃積極聯繫證人藍君平攜帶海洛因至如附表一編
    號3所示之交易地點（即被告住處），而證人藍君平亦確有
    於附表一編號3所示時間、地點，將海洛因交付予證人黃建
    宏無訛。至證人黃建宏雖於偵訊中證稱本次交易時間係在98
    年12月3日下午4時16分左右交易等語及起訴書犯罪事實欄一
    、（一）3、中記載本次交易時間係在證人黃建宏與被告於
    99年12月3日下午4時16分許通話結束後數分鐘。然查，經比
    對上述被告與證人黃建宏第通譯文（98年12月3日下午4時
    16分33秒許該通）中，證人黃建宏當時雖向被告表示已經到
    達被告住處，然對照被告與證人藍君平於上述至通譯文
    中，可知證人藍君平係在第通譯文（98年12月3日下午5時
    8分43秒許該通），始向被告表示渠到被告住處等情，堪認
    證人黃建宏此次向被告購買海洛因，由證人藍君平確切交付
    海洛因予證人黃建宏之時間，應係在被告與證人藍君平於第
    通通訊結束之後某時（即98年12月3日下午5時8分43 秒許
    該通通話結束之後某時），始為正確，證人黃建宏對上開交
    易之時間，當係記憶有誤，檢察官就此亦有誤會。另證人藍
    君平固曾證稱：並非係由渠將海洛因交給證人黃建宏，渠將
    海洛因攜至被告住處係交給被告再交給黃建宏等詞，然查，
    此核與證人黃建宏證稱係由證人藍君平將海洛因交付予渠之
    詞不符，本院審酌證人藍君平自己亦因涉嫌與被告共同販賣
    海洛因予證人黃建宏，正由臺灣彰化地方法院檢察署檢察官
    偵辦中（99年度偵字第5971號），渠應係恐自己亦可能牽涉
    其中，始為上開避究卸責之詞，自無可採，應以較無利害關
    係之證人黃建宏前開偵訊所證較為真實可信。至於，證人黃
    建宏於99年11月9日本院證稱：每次買1千元海洛因，被告打
    電話給阿忠，渠拿1千元給阿忠，阿忠拿1千元東西給渠，渠
    警詢、偵訊陳述時，頭昏昏的等語，與其上開偵訊中「買毒
    價金交給被告」證詞不合，然查，證人黃建宏偵查中證述過
    程，並無其在本院所稱：「頭昏昏」情形，前已敘及（見理
    由欄貳、一、(一)、7.所載），顯然其在本院作上開陳述，係
    為迴護被告之詞，並非可取。
  5.被告固於偵審中辯稱：係證人藍君平賣毒品給證人黃建宏，
    其僅是因朋友黃建宏需要毒品，才介紹證人黃建宏向藍君平
    買毒品。附表一編號3該次，藍君平未到其住處云云。惟查
    ：
  (1)證人黃建宏業於偵訊明確證稱渠於附表一編號3所示時間，
    與被告電話聯繫欲購買的毒品是海洛因，且嗣被告聯繫證人
    藍君平交付予渠之毒品亦是海洛因等情，詳如上述，核與證
    人藍君平偵訊及原審審理證稱渠係保管被告之海洛因，被告
    曾要渠攜帶海洛因至其住處，為要交給證人黃建宏等情相符
    ，佐以證人黃建宏前即有多次施用第一、二級毒品之前科素
    行，有渠臺灣高等法院被告前案紀錄表在卷可參（見原審卷
    一第30至41頁），而藍君平亦於原審自承渠曾有施用過海洛
    因乙節（見原審卷二第4頁），則證人黃建宏、藍君平當無
    誤認渠等交易之毒品種類之虞，被告上開辯稱證人黃建宏欲
    向證人藍君平購買之毒品係甲基安非他命云云，顯與事實不
    符。
  (2)又經比對證人黃建宏、證人藍君平上述偵訊之證詞（詳如理
    由欄貳、一、(二)、1.所載），對照上開被告與證人黃建宏之
    通訊譯文，及被告與證人藍君平之通訊譯文，可知證人黃建
    宏及證人藍君平，確於附表一編號3所示時間，至被告住處
    交易無誤，被告辯稱證人藍君平於該次，並未到其住處云云
    ，要無可採。
  (3)再者，本件究如被告所辯，其僅係單純介紹並代證人黃建宏
    與證人藍君平聯繫購買海洛因，而僅該當幫助證人黃建宏施
    用海洛因之罪責，抑或被告確有與證人藍君平具有販賣海洛
    因予證人黃建宏之共同犯意聯絡及行為分擔之爭點。查，綜
    參如上開理由欄貳、一、(一)、(5)、所載證人黃建宏、藍君
    平偵訊中及被告自承情節，堪認被告在證人黃建宏於附表一
    編號3所示時間，向被告表示購買海洛因之前，即有主動且
    明確向證人黃建宏兜售海洛因之意，且證人藍君平交付證人
    黃建宏之海洛因，亦係被告與證人藍君平商議後委由證人藍
    君平保管之海洛因，再自本件海洛因之交易，均是由被告與
    證人黃建宏聯繫交易海洛因事宜，其等交易之時間、地點、
    金額等攸關交易之重要細節，亦均是被告與證人黃建宏接洽
    約定（非由證人藍君平直接與證人黃建宏接洽），堪認被告
    已有販賣海洛因予證人黃建宏之主觀犯意，客觀上復有販賣
    海洛因之行為分擔，當非僅是單純受證人黃建宏請託代為聯
    繫販毒者而幫助證人黃建宏施用海洛因，至為明確。被告辯
    以其僅是介紹證人黃建宏向證人藍君平購買海洛因，並非與
    證人藍君平共同販賣海洛因云云，自無可採。
  6.至證人藍君平固於原審審理時改證稱並不知道被告在販賣海
    洛因云云。然查，證人藍君平業於偵訊中明確證稱被告所以
    將海洛因寄放渠處保管，係因怕被查緝，且在販賣海洛因時
    ，可免去購毒者拖延欠錢之情明確（見原審卷二第55頁），
    且細繹證人藍君平與被告之通訊譯文，被告顯已於電話中明
    白向證人藍君平表示「他（意指購毒者）下來了。」證人藍
    君平亦向被告表示「他（意指購毒者）沒有那麼早來是不是
    」，隨後又稱「他（意指購毒者）到了」，並催促證人藍君
    平「看是否能快一點..快一點」等語（見上述被告與證人藍
    君平之第），顯然證人藍君平應可知悉被告叫渠攜
    帶所保管之海洛因，儘速至交易地點（即其住處）以交付證
    人黃建宏，當非為被告自己施用所需，自當無對被告販賣海
    洛因之犯行毫不知情至明。證人藍君平於原審上開翻異之詞
    ，顯有不實，難執為對被告有利認定之依據。
  7.按販賣毒品之利得，除經坦承犯行，或價量俱臻明確外，委
    難查得實情，除非別有事證足認係按同一價量委買或轉售，
    而確未牟利者外，尚難執此遽認非法販賣之證據有所未足。
    被告及證人藍君平均與證人黃建宏並非至親深交，倘上開交
    付毒品海洛因予證人黃建宏之過程中，毫無利益可圖，被告
    焉有可能甘冒販毒之重罪，願在接獲證人黃建宏之電話後，
    頻頻以電話與保管海洛因之證人藍君平聯繫，並多次催促證
    人藍君平奔走送交毒品海洛因至渠住處，並由證人藍君平交
    付海洛因予證人黃建宏？且本案復無跡證足認被告、其共犯
    即證人藍君平係按同一價量委買或轉售。堪認被告向證人黃
    建宏收取附表一編號3所示之價金1千元，並由證人藍君平攜
    帶海洛因交付予證人黃建宏，係基於營利之意所為，自屬販
    賣海洛因，甚為明確。
二、就事實欄二、所述之如附表二所示單獨販賣第二級毒品甲基
    安非他命部分：
(一)、訊據被告固坦認內裝有0000000000號門號卡之行動電話係其
    所有並使用（該門號卡為其購得使用），並有於附表二所示
    通話聯繫時間，以所持用之0000000000號行動電話於附表二
    所示通話聯繫時間，與證人陳秋蘭聯繫毒品事宜，並於附表
    二所示時間，至證人陳秋蘭住處，證人陳秋蘭有出2千元購
    買甲基安非她命之事實。然矢口否認涉有販賣甲基安非他命
    予證人陳秋蘭之犯行，辯稱：伊是與證人陳秋蘭合資向「阿
    忠」購買甲基安非他命，伊與證人陳秋蘭每人各出2千元，
    伊到證人陳秋蘭住處集合，再一起開車到大潤發旁巷子的鐵
    皮屋交易云云。
(二)、查，被告確有於事實欄二、所述於附表二所示之時間、地點
    ，以附表二所示之聯繫買賣方式及金額，於附表二所示時間
    、地點，單獨販賣甲基安非他命1包予證人陳秋蘭之犯行：
  1.此部分事實，業據證人陳秋蘭於警詢證稱：（問：你是否有
    持用0000000000《登記陳秋蘭》電話門號？）我曾經有用00
    00000000在我名下。（問：本分局偵查隊依據通訊監察0000
    000000號，你曾使用0000000000號與通訊監察對象00000000
    00之人做何事？）我向一名綽號叫大頭兄之男子買1次《甲
    基》安非他命毒品2000元，另一次拿1小包一點點《甲基》
    安非他命毒品給我未給錢。（問：提示通訊監察電話譯文陳
    秋蘭持用0000000000與張明城持用之電話門號：0000000000
    通話譯文如下：98/11/20上午（凌晨）03：59：25由Ｂ陳
    秋蘭0000000000發話與Ａ張明城0000 000000通話譯文：「
    Ａ：喂！Ｂ：喂耶！哥耶妳到那？Ａ：東西向。Ｂ：什麼向
    ？Ａ：東西向。Ｂ：哦！Ａ：格差不多...七分鐘就到。Ｂ
    ：哦！你那麼會算七分鐘。Ａ：差不多七分，應該是，你下
    來樓下等。Ｂ：哦好。」98/11/20上午（凌晨）04：11：
    10由Ａ張明城00000000 00發話與Ｂ陳秋蘭0000000000通話
    譯文：「Ｂ：在電梯了。Ａ：哦！」本二通是何意作何事？
    ）我向大頭兄購買《甲基》安非他命毒品，相約大頭兄在我
    住處樓下員林鎮○○街8號前，我將2000元交給大頭兄，大
    頭兄將毒品《甲基》安非他命即2000元交給我。（問：上二
    通電話錄音是否經你聽過，是否你與大頭兄通話聲音？內容
    是否與譯文相符？）我聽過是我聲音，內容與譯文相符。（
    問：大頭兄真正名字如何？）我只知道叫張什麼城。（問：
    提示犯罪嫌疑人紀錄表內編號1-12照片供你指認，嫌疑人並
    不一定存在被指認人之中，經你指認結果，編號幾號是綽號
    叫大頭兄或兄阿之人為賣給你安非他命之人？）是照片中編
    號第4號之男子，我稱呼他為大頭兄、兄阿《經查張明城47.
    02.26生Ｚ000000000住彰化縣埔心鄉○○村○○路l53巷3弄
    16號》。（問：你與張明城有無怨仇？）我與他無怨仇。（
    問：你是否有施用毒品海洛因及安非他命？最後一次於何、
    時，地，以何方法施用？）我只有施用毒品《甲基》安非他
    命等語【見9204號警卷第8至10頁背面】，核與證人陳秋蘭
    於偵訊結證稱：（問：警詢時所述是否實在？警詢筆錄有無
    照實記載？）均實在。我之前有施用《甲基》安非他命。（
    問：有無向張明城購買毒品？）有。（問：為何知道張明城
    有管道可以買到毒品？）張明城有請我施用《甲基》安非他
    命，所以我才知道。（問：你是使用0000000000門號與張明
    城所使用之0000000000門號聯絡買毒品？）是（問：98年11
    月20日3時59分、4時11分，你與張明城之電話通聯內容，是
    你要向他買安非他命《告以監聽內容要旨》？）是。（問：
    該次交易有無成功？）有。（問：該次在何時、何地交易？
    ）通電話之後沒多久在我住處樓下。（問：該次交給張明城
    多少錢？）2000元。（問：該次張明城有無給你安非他命？
    ）有。（問：該次是你獨自一人與張明城交易？）是。（問
    ：是否與張明城只交易一次毒品？）是。（問：你與被告張
    明城有無仇恨或債務糾紛？）沒有。（問：以上所述是否故
    意誣陷被告張明城？）沒有。（問：目前精神狀況、身體狀
    況如何？聽得懂問題？毒癮有無發作？）正常。懂。沒有。
    （問：警察有無對你刑求或叫你誣陷被告？）沒有等語相符
    【見1385號偵卷一第135至138頁】。
  2.且證人陳秋蘭上開證述，復核與證人陳秋蘭於附表二所示通
    話聯繫時間（即98年11月20日上午3時59分25秒許、同
    日上午4時11分10秒許），以渠持用之0000000000號行動電
    話撥打被告持用之0000000000號行動電話之通訊監察譯文相
    符【第通譯文：「Ａ（被告）：喂！Ｂ（陳秋蘭）：喂耶
    ！哥耶妳到那？Ａ（被告）：東西向。Ｂ（陳秋蘭）：什麼
    向？Ａ（被告）：東西向。Ｂ（陳秋蘭）：：哦！Ａ（被告
    ）：格差不多... 7分鐘就到。Ｂ（陳秋蘭）：哦！你那麼
    會算7分鐘。Ａ（被告）：差不多7分，應該是，你下來樓下
    等。Ｂ（陳秋蘭）：哦好。」第通譯文：「Ｂ（陳秋蘭）
    ：在電梯了。Ａ（被告）：哦！」（譯文見9204號警卷第13
    頁正背面）】，有該通訊譯文在卷可參。本院審酌證人陳秋
    蘭就向被告購買甲基安非他命之通話方式、交易時間、地點
    、金額之主要販毒情節，均能詳加指證，核與通訊譯文相合
    ，且證人陳秋蘭前即曾有多次施用甲基安非他命之前科素行
    ，有渠臺灣高等法院被告前案紀錄表在卷可參（見原審卷一
    第53至59頁），當無誤認所購買之毒品為甲基安非他命之虞
    。又證人陳秋蘭亦陳稱與被告並無何怨仇，當無甘冒刑法偽
    證罪之處罰及面對被告之不諒解，構詞誣陷被告入重罪之動
    機及理由，參以證人陳秋蘭在接受警詢及檢察官偵訊，在警
    方及檢察官提示卷附渠與被告於98年11月3日上午1時55分、
    同日上午2時13分，98年11月24日上午1時33分、98年11月26
    日上午12時53分37秒許、同日上午1時44分58秒許、同日下
    午6時10分許之通話譯文時，渠亦清楚陳明該等通話均未有
    與被告交易毒品成功等語，而非全面胡亂指證被告之販毒犯
    行，倘若非證人陳秋蘭確實有於附表二所示時間、地點，向
    被告購買甲基安非他命，並將價金2千元交付予被告收受，
    而完成交易之事實，證人陳秋蘭當無虛偽證述之理。堪認證
    人陳秋蘭所證應可憑採。
  3.被告固辯稱：其與證人陳秋蘭係合資購買甲基安非他命云云
    。惟查：證人陳秋蘭自始均未提及與被告有合資購買甲基安
    非他命之情事，且觀諸上開卷附被告與證人陳秋蘭之通訊譯
    文，亦均未提及何合資購買毒品之情，又被告先係於偵訊中
    供稱：其與證人陳秋蘭合資向「阿忠」購買甲基安非他命，
    證人陳秋蘭有給其2千元（意指證人陳秋蘭係將自己合資之2
    千元交給被告）云云（見1385號偵卷第194頁），嗣於原審
    移審訊問乃改稱：其與證人陳秋蘭是一起出發向別人購買甲
    基安非他命，不是向「阿忠」購買云云（見原審卷一第22頁
    ），後於原審準備程序又辯稱：當時係由渠及陳秋蘭分別拿
    出2千元直接交給「阿忠」（意指證人陳秋蘭係將自己合資
    的2千元直接交給「阿忠」）云云，再於原審審理時辯稱其
    該次是打電話給「阿忠」向「阿忠」購買甲基安非他命，「
    阿忠」乃叫其至大潤發等，就會有人拿甲基安非他命來交易
    ，該次交易時，「阿忠」沒有來云云（見原審卷二第19頁）
    ，前後所述亦見不一，難認被告所辯可採。
  4.按販賣毒品之利得，除經坦承犯行，或價量俱臻明確外，委
    難查得實情，除非別有事證足認係按同一價量委買或轉售，
    而確未牟利者外，尚難執此遽認非法販賣之證據有所未足。
    被告與證人陳秋蘭並非至親深交，倘上開交付毒品甲基安非
    他命予證人陳秋蘭之過程中，毫無利益可圖，被告焉有可能
    甘冒販毒之重罪，願在接獲證人陳秋蘭之電話後，即為證人
    陳秋蘭奔走送交毒品甲基安非他命至證人陳秋蘭住處？且本
    案復無跡證足認被告係按同一價量委買或轉售。堪認被告上
    述向證人陳秋蘭收取附表二所示之價金2千元，並交付甲基
    安非他命予證人陳秋蘭，係基於營利之意所為，自屬販賣甲
    基安非他命，甚為明確。
三、此外，尚有查獲被告之現場及查扣物照片、被告與證人陳秋
    蘭交易地點照片（見1385號偵一卷第163至166頁、第127至
    128頁）、被告持用之0000000000號、0000000000號行動電
    話通聯調閱查詢單（基本資料查詢）【見警聲搜卷第28頁正
    背面】、被告持用之0000000000號、0000000000號雙向通聯
    紀錄【見原審卷一第182、192、271、283、284、289頁】在
    卷可參，復有被告所有之0000000000號門號卡1張扣案可資
    佐證。
四、按販賣毒品之所謂販賣行為，須行為人主觀上有營利意圖，
    且客觀上有販入或賣出毒品行為，即足構成，至於實際上是
    否已經獲利，則非所問；必也始終無營利之意思，而以原價
    或低於原價有償讓與他人，方難謂為販賣行為，而僅得以轉
    讓罪論處（參照最高法院93年度臺上字第1651號判決要旨）
    。又販賣海洛因、甲基安非他命毒品本無一定價格，各次買
    賣之價格，當亦各有差異，隨供需雙方之資力、關係之深淺
    、需求之數量、貨源之充裕與否、販賣者對於資金之需求如
    何即殷切與否，以及政府查緝之態度，進而為各種不同之風
    險評估，而為機動性之調整，是其價格標準，自非一成不變
    ，且販賣者從各種「價差」或「量差」或係「純度」謀取利
    潤方式，或有差異，然其所圖利益之非法販賣行為目的，則
    屬相同，並無二致。被告所為如事實欄一所示之販賣海洛因
    之犯行；所為如事實欄二所示之販賣甲基安非他命之犯行，
    雖均因被告始終否認販賣毒品，致未能察知該等販賣毒品之
    確實數量，且因毒品復無固定價格，而無從確知其獲利金額
    若干，惟毒品危害防制條例所處罰之「販賣」毒品罪，所著
    重者為在主觀上有藉以牟利之惡性，及對毒品之擴散具有較
    有償或無償轉讓行為更嚴重之危害性，被告「營利」之意圖
    係從客觀之社會環境、情況及證人、物證等資料，依據證據
    法則綜合研判認定；衡諸毒品海洛因量微價高，且依一般社
    會通念以觀，販賣行為在通常情形下均係以牟利為其主要誘
    因及目的，從而，舉凡其有償交易，除足反證其確另基於某
    種非圖利本意之關係外，通常尚難因無法查悉其販入價額作
    為是否高價賣出之比較，諉無營利之意思，阻卻販賣犯行之
    追訴。本案被告確有事實欄一所示販賣第一級毒品海洛因予
    附表一所示之購毒者之行為；且有事實欄二所示販賣第二級
    毒品甲基安非他命予附表二所示之購毒者之行為，均已經調
    查屬實，詳如上述，本院審酌考量社會大眾均知買賣海洛因
    、甲基安非他命均係非法行為之客觀社會環境，及本案並無
    跡證足認被告係按同一價量委買或轉售等情，堪認被告推由
    證人藍君平交付海洛因予附表一所示之購毒者，及親自交付
    甲基安非他命予附表二所示之購毒者，並向附表一、二所示
    各該購毒者收取購毒價金，依據前開積極證據及經驗法則綜
    合研判，被告均應係基於意圖營利而販賣第一級毒品海洛因
    、第二級毒品甲基安非他命，要無疑義。
五、綜上所陳，本件被告確有與證人藍君平為圖牟利，共同基於
    販賣第一級毒品海洛因以營利之各別犯意聯絡，於事實欄一
    所示時間、地點，共同販賣第一級毒品海洛因予附表一所示
    之購毒者，並單獨基於販賣第二級毒品甲基安非他命以營利
    之犯意，於事實欄二所示時間、地點，共同販賣第二級毒品
    甲基安非他命予附表二所示之購毒者，均可認定。被告空言
    否認犯行，均無可信，其上開犯行均事證明確，均應依法論
    科。
六、就事實欄三、所述之如附表三所示無償轉讓禁藥甲基安非他
    命予證人陳秋蘭之部分：
    此部分犯罪事實，業據被告於偵審中均坦認不諱，核與證人
    陳秋蘭於警詢及偵訊具結證述之情節相符（見1385號偵卷第
    121、137頁），並有被告與證人陳秋蘭於附表三所示通話聯
    繫時間之通訊監察譯文在卷及被告持用之0000000000號行動
    電話通聯調閱查詢單（基本資料查詢，見警聲搜卷第28頁）
    、被告持用之0000000000號行動電話與證人陳秋蘭持用之00
    00000000號行動電話於附表三所示通話聯繫時間之雙向通聯
    紀錄及譯文【其中譯文通話時間標示：98年11月26日上午12
    時53分11秒、同日12時53分37秒」，對照雙向通聯紀錄，可
    知該時間應係指「98年11月26日上午《凌晨》0時53分11秒
    、同日上午《凌晨》0時時53分37秒」，始屬正確。（通聯
    紀錄見原審卷一第287頁；譯文見9204號警卷第14頁）】，
    且被告及證人陳秋蘭前均曾有多次施用甲基安非他命之前科
    素行，有其等臺灣高等法院被告前案紀錄表在卷可參（見原
    審卷一第6至12頁、第53至59頁），當無誤認被告無償轉讓
    證人陳秋蘭之毒品為甲基安非他命之虞，此外，復有被告所
    有之0000000000號門號卡1張扣案可資佐證，堪認被告自白
    核與事實相符。至起訴書犯罪事實欄一、（四）2、固記載
    本件被告轉讓甲基安非他命予證人陳秋蘭，雙方係在「98年
    11月26日12時53分許、同日下午1時44分許」通話聯繫及雙
    方交易之時間係在「98年11月26日下午1時44分許通話結束
    後數分鐘」，然經比對上開卷附譯文及雙向通聯，堪認本件
    被告與證人陳秋蘭之聯繫及交易時間分別係在「98年11月26
    日凌晨0時53分11秒許、同日凌晨1時44分25秒許」、「98年
    11月26日凌晨1時44分25秒許該通通話結束之後某時」，檢
    察官就此應係誤載。綜上，被告此部分自白，核與上開證據
    吻合，其自白堪認屬實。被告此部分轉讓禁藥甲基安非他命
    之犯行，事證明確，堪足認定，應依法論科。
參、論罪科刑：
一、查毒品危害防制條例前於98年5月4日經立法院3讀通過修正
    部分條文，於同年5月20日經總統以華總一義字第098001251
    41號令公布，而於同年5月22日生效，而被告本件所為如附
    表一所示之3次販賣第一級毒品海洛因、如附表二所示之1次
    販賣第二級毒品甲基安非他命之犯行，犯罪時間均係在98年
    5月22日之後，自應適用修正後即現行之毒品危害防制條例
    。次查，海洛因、甲基安非他命各係毒品危害防制條例第2
    條第2項第1、2款所定之第一、二級毒品，任何人均不得非
    法持有、販賣、轉讓。又按甲基安非他命業經行政院衛生署
    於69年12月8日以衛署藥字第301124號公告自69年12月8日起
    禁止輸入、製造，自70年6月1日起禁止販賣，更於75年7月
    11日以衛署藥字第597627號公告一概禁止使用，並在79年10
    月9日以衛署藥字第904142號函明令公告列為禁藥。又甲基
    安非他命雖同屬毒品危害防制條例第2條第2項第2款所定之
    第二級毒品，被告如事實欄三所示轉讓甲基安非他命之行為
    ，同為合於該條例第8條第2項轉讓第二級毒品罪之處罰規定
    ；然藥事法第83條第1項之「明知為偽藥或禁藥，而販賣、
    供應、調劑、運送、寄藏、牙保、轉讓或意圖販賣而陳列者
    ，處7年以下有期徒刑，得併科新臺幣500萬元以下罰金」規
    定，係於93年4月21日修正公布，同年月23日施行，其法定
    刑較毒品危害防制條例第8條第2項所定之法定刑「6月以上5
    年以下有期徒刑得併科新臺幣70萬元以下罰金」為重；又毒
    品之範圍尚包括影響精神物質與其製品，藥事之管理非僅止
    於藥品之管理，毒品未必係經公告之禁藥，禁藥亦非必為毒
    品，毒品危害防制條例與藥事法二者間，並無必然之特別法
    與普通法關係，故除有轉讓之第二級毒品達毒品危害防制條
    例第8條第6項之一定數量，經依法加重之法定刑較藥事法第
    83條第1項之法定刑為重之情形外，因藥事法第83條第1項為
    後法，且為重法，應優先適用藥事法處罰（最高法院96年度
    臺上字第3582號、98年度臺上字第3569號、99年度臺上字第
    2041號判決意旨可資參照）。又轉讓第二級毒品達淨重10公
    克以上者，加重其刑至2分之1，轉讓持有毒品加重其刑之數
    量標準第2條第1項第2款規定甚明。經查，被告自承轉讓予
    證人陳秋蘭之甲基安非他命重量僅約0.5公克（價值約2千元
    ），且依本案卷證資料，尚無證據足資證明被告所稱轉讓之
    數量為虛，應從有利被告之認定，是既無證據可資證明被告
    轉讓安非他命達淨重10公克，自不得依毒品危害防制條例第
    8條第6項規定，加重其刑。
二、核被告所為附表一所示3 次販賣第一級毒品海洛因之犯行，
    均係犯毒品危害防制條例第4 條第1 項販賣第一級毒品罪；
    所為附表二所示1 次販賣第二級毒品甲基安非他命之犯行，
    係犯毒品危害防制條例第4 條第2 項販賣第二級毒品罪；所
    為附表三所示1 次轉讓禁藥甲基安非他命之犯行，依前揭說
    明，應論以藥事法第83條第1 項之轉讓禁藥罪。其各該次販
    賣第一級毒品海洛因、第二級毒品甲基安非他命及轉讓禁藥
    安非他命，而持有第一級毒品海洛因、第二級毒品甲基安非
    他命，其持有海洛因、甲基安非他命之低度行為，應各為販
    賣、轉讓之高度行為所吸收，均不另論罪。被告就前開3次
    販賣第一級毒品海洛因之犯行，均與藍君平具有犯意聯絡及
    行為分擔，均應論以共同正犯。再前開3次販賣第一級毒品
    海洛因之犯行，及1次販賣第二級毒品甲基安非他命、1次轉
    讓禁藥安非他命之犯行，犯意各別，應予分論併罰。
三、按毒品危害防制條例第4條第1項之罪法定刑為「死刑或無期
    徒刑；處無期徒刑者，得併科新臺幣2000萬元以下罰金」，
    然同為販賣第一級毒品之人，其原因動機不一，犯罪情節未
    必盡同，或有大盤毒梟者，亦有中、小盤之分，甚或僅止於
    吸毒者友儕間為求互通有無之有償轉讓者亦有之，其販賣行
    為所造成危害社會之程度自屬有異，法律科處此類犯罪，所
    設之法定最低本刑，卻同為「無期徒刑，得併科新臺幣2000
    萬元以下罰金」，不可謂不重。於此情形，倘依其情狀處以
    相當之有期徒刑，即足以懲儆，並可達防衛社會之目的者，
    自非不可依客觀之犯行與主觀之惡性二者加以考量其情狀，
    是否有可憫恕之處，適用刑法第59條之規定酌量減輕其刑，
    期使個案裁判之量刑，能斟酌至當，符合比例原則。查，被
    告所為本案販賣海洛因之對象有僅有1人，其3次販賣海洛因
    所獲取之對價僅各1000元，尚屬零星小額，揆其販賣情節，
    因價格、數量尚微，相對於長期大量販賣第一級毒品海洛因
    予他人以賺取巨額利潤之大毒梟而言，其對社會治安及國民
    健康之危害顯然較小，從被告犯案情節觀之，倘仍遽處以法
    定本刑之最低刑度即無期徒刑，猶失之過苛，情輕法重，且
    難謂符合罪刑相當性及比例原則，更無從與大毒梟之惡行有
    所區隔，是認其犯罪情狀相較於法定之重刑，在客觀上足以
    引起一般人之同情，情節尚堪憫恕，是爰就本案被告所犯前
    開3次販賣第一級毒品之各罪，適用刑法第59條規定，酌量
    減輕其刑。至被告所犯販賣第二級毒品罪其法定本刑為「處
    無期徒刑或7年以上有期徒刑，得併科新臺幣1千萬元以下罰
    金。」當已予法院就此部分行為人犯罪情節輕至重為量刑之
    區間，是本院認以該等立法區間，就被告本件所犯前開販賣
    第二級毒品罪為量刑，應符合罪刑相當性及比例原則，當無
    使一般人認失之過苛，有情輕法重及予人有無從與大毒梟之
    惡行區隔之情，是依被告販賣第二級毒品犯行之犯罪情狀，
    難認有何客觀上足以引起一般人同情之情節，當無適用刑法
    第59條規定，減輕其刑之餘地。
四、另按，毒品危害防制條例第17條第2 項規定「犯第四條至第
    八條之罪於偵查及審判中均自白者，減輕其刑」，對於在偵
    查及審判中均自白犯毒品條例第4 條至第8 條之罪者，明定
    應減輕其刑。但不同刑罰法律間具有法條競合關係者，法院
    應本於法律整體適用不得割裂原則而為比較適用。本件被告
    所為附表三所示1 次轉讓甲基安非他命之行為，具藥事法第
    83條第1 項與毒品危害防制條例第8 條第2 項規定間之法條
    競合關係，而應適用法定刑較重之藥事法第83條第1 項之規
    定論處，已如前述，是被告雖於偵查及審判中均自白犯罪，
    然藥事法並無轉讓禁藥者，於偵查及審判中自白應減輕其刑
    之特別規定，自無割裂適用修正後毒品危害防制條例第17條
    第2 項規定減輕其刑之餘地，附此敘明（最高法院99年度臺
    上字第1367、2476號判決意旨參照）。
五、又按，犯毒品危害防制條例第4條第1項販賣第一級毒品罪，
    供出毒品來源，因而破獲者，依修正前同條例第17條規定得
    減輕其刑（98年5月20日修正公布為「供出毒品來源，因而
    查獲其他正犯或共犯者，減輕或免除其刑」）。其所稱「供
    出毒品來源，因而破獲者」，係指被告供出毒品來源之有關
    資料，諸如前手之姓名、年籍、住居所、或其他足資辨別之
    特徵等，使調查或偵查犯罪之公務員因而對之發動調查或偵
    查並破獲者而言。申言之，被告之「供出毒品來源」，與調
    查或偵查犯罪之公務員對之發動調查或偵查並進而破獲之間
    ，論理上須具有先後且相當之因果關係始可（最高法院98年
    度台上字第6331號判決意旨參見）。而本次98年5月20日修
    正公布毒品危害防制條例第17條第1項則規定：「犯第4條至
    第8條、第10條或第11條之罪，供出毒品來源，因而查獲其
    他正犯或共犯者，減輕或免除其刑。」此次修正理由亦謂：
    「..基於有效破獲上游之製造、販賣、運輸毒品組織，鼓勵
    毒販供出毒品來源之上手，有效推展斷絕供給之緝毒工作，
    對查獲之毒販，願意供出毒品來源，因而查獲其他正犯或共
    犯者，採行寬厚之刑事政策，爰修正現行條文」等語，即修
    正前後條文關於應「供出毒品來源」部分並無不同，且不論
    依修正前第17條之規定；抑或係依修正後第17條第1項之規
    定，並非謂被告一有「自白」、「指認」毒品來源之人，即
    得依上開規定予以減刑，仍需有「因而破獲」、「因而查獲
    」方符致上開規定之要件，而分別適用修正前之「得減輕其
    刑」；或修正後之「減輕或免除其刑」。查，本件被告於99
    年2月3日警詢供稱：毒品海洛因來源，係與綽號「阿民」之
    男子交易（未供出阿忠或君平）；嗣於同日檢察官偵訊中供
    稱：毒品來源毒品來源係綽號「阿忠」之人，他是員林人，
    但沒有住員林，其記事簿記載「君平」之人，就是「阿忠」
    ，「阿忠」電話0000000000、0000000000、0000000000號等
    語（見警詢卷第7頁、1385偵一卷第9頁），但該3門行動電
    話號碼，均非登記於藍君平或其配偶名下，有通聯調閱查詢
    單3紙在卷（見1385偵一卷第8、13頁）。經檢察官指示警方
    查明「君平」之人，經偵查佐張朝陽憶起曾於97年間，協助
    同仁偵辦夠買毒品之人，指認販毒者藍君平一案，調出藍君
    平相片，向檢察官報告，被告所指之人「君平」疑為藍君平
    。經檢察官於99年4月23日訊問被告，提示藍君平照片令其
    指認是否即為綽號「阿忠」之販毒者，被告原先答稱：「不
    是」，嗣檢察官再次追問：「阿忠究竟是不是藍君平」，被
    告始答稱：「是」各情（筆錄參1385偵一卷第207頁），有
    臺灣彰化地方法院檢察署99年10月15日彰檢文義99偵5971字
    第47420號函及所附職務報告書、筆錄、被告之記事簿影本
    在卷可按（見本院卷第144至149頁）。是以，被告雖於99年
    2月3日偵訊中供稱毒品來源係阿忠，但其記事簿電話申登資
    料實與藍君平無關，被告並未供出其前手或共犯之姓名、年
    籍、住居所、或其他足資辨別之特徵，警方係依照被告所供
    「君平」，適之前偵查佐張朝陽曾協辦販毒者藍君平一案尚
    有記憶，經調出藍君平照片，因而查獲共犯藍君平，並非因
    被告供詞而查獲。從而，本案被告就販賣第一級毒品海洛因
    部分，當無毒品危害防制條例第17條第1項規定之適用。
六、原審就上開有罪部分，認被告罪證明確，予以論罪科刑，固
    非無見，惟：(一)被告與藍君平共犯如附表依所示3次販賣第
    一級毒品罪，其販毒所得被告應與藍君平「連帶」沒收，如
    全部或一部不能沒收時，以被告與藍君平之財產連帶抵償之
    ，原審判決理由已經論及，但其此部分主文卻分別諭知：「
    未扣案因販賣第一級毒品所得新臺幣壹仟元，沒收之，如全
    部或一部不能沒收時，以其與藍君平之財產連帶抵償之。」
    漏未於主文諭知販毒所得與藍君平連帶沒收，致有判決主文
    與理由不一致之矛盾，尚有未洽。(二)原審就附表二部分，係
    論以被告販賣第二級毒品罪，但關於販毒所得部分卻於主文
    諭知：「未扣案因販賣『第一級毒品』所得新臺幣貳仟元，
    沒收之，如全部或一部不能沒收時，以其財產抵償之。」致
    有主文本身前後不一致之矛盾，同有未洽。(三)被告所犯轉讓
    禁藥罪，既已適用藥事法之規定論處，則不應再適用毒品危
    害防制條例規定沒收，此部分原審將扣案門號卡及未扣案手
    機依照該條例第19條第1項規定沒收，亦有未合。被告上訴
    意旨，否認共同販賣第一級、第二級毒品及主張原審就轉讓
    禁藥部分量刑過重；檢察官上訴意旨，以原審就販賣第一級
    毒品罪部分，量刑過輕，均指摘原判決不當，固均無理由，
    惟原審判決關於有罪部分既有上開可議之處，即應由本院撤
    銷改判。
七、爰審酌被告明知海洛因、甲基安非他命均為法所列管之毒品
    ，使用容易成癮，濫行施用，非但對施用者身心造成傷害，
    且多有施用致死之案例，而因其成癮性，常使施用者經濟地
    位發生實質改變而處於劣勢，容易造成家庭破裂戕害國力，
    為國家嚴格查禁之違禁物，仍不顧其販賣、轉讓對象可能面
    臨之困境，或與他人共同販賣，或單獨販賣，其販賣行為助
    長毒品流通，致生危害於社會及他人身體健康甚鉅，暨考量
    其販賣對象人數、金額多寡、犯罪動機、目的、手段、智識
    程度、生活狀況、經濟狀況、前科素行、犯後態度等一切情
    狀，分別量處如附表一、二、三主文欄所示之刑，並定其應
    執行之刑，沒收部分併執行之，以示懲儆。
八、沒收部分：
(一)、供犯罪所用之物：
  1.扣案0000000000號之門號卡1張（現裝在扣案ELIYA廠牌雙門
    號序號為000000000000000號及000000000000000號之行動電
    話內），為被告向他人購得，係被告所有，且被告為附表一
    編號1、3及附表二、三所示之犯行時，該門號卡原係裝在被
    告所有，未扣案之序號為000000000000000號之不詳廠牌行
    動電話內（此觀諸該門號之雙向通聯紀錄可明《見原審卷一
    第182、192、271、283、284、289頁》），此均據供述明確
    （見原審卷一第82頁背面、卷二第11頁），上開門號卡及不
    詳廠牌行動電話均係供被告犯附表一編號1、3及附表二、三
    所示犯行所用，已詳如上述，是以就附表一編號1、3及附表
    二部分，均應依毒品危害防制條例第19條第1項之規定，宣
    告沒收，且該門號卡因已扣案，就被告與藍君平共同犯附表
    一編號1、3所示之犯行部分，應無發生重複執行沒收之虞，
    無庸宣告連帶沒收。該不詳廠牌行動電話並未扣案，故如全
    部或一部不能沒收時，就被告單獨犯附表二所示犯行部分，
    應追徵其價額（參照最高法院99年第5次刑事庭會議決議）
    ，就被告與藍君平共同犯附表一編號1、3所示犯行部分，本
    於共犯責任共同原則，諭知應與藍君平連帶沒收，如全部或
    一部不能沒收時，應與藍君平連帶追徵其價額。
  2.按毒品危害防制條例第19條第1項規定，該條項之適用係以
    犯同法第4條至第9條、第12條、第13條或第14條第1項、第
    2項之罪者，為其前提要件。則原判決既認上訴人該部分轉
    讓甲基安非他命所為，係犯藥事法第83條第1項之轉讓禁藥
    罪，並不成立毒品危害防制條例之罪，乃又依該條例上開規
    定，將所使用上開行動電話宣告沒收，即將該部分轉讓禁藥
    罪之主刑、從刑所依憑之法律予以割裂適用，自有判決適用
    法則不當之違法（最高法院99年度台上字第6761號判決意旨
    參照）。準此，上開門號卡及不詳廠牌行動電話均係被告所
    有供其犯附表三所示轉讓禁藥犯行所用之物，詳如上述，而
    上開未扣案不詳廠牌行動電話並無證據證明已不存在，是以
    ，就附表三部分應依刑法第38條第1項第2款規定，宣告沒收
    。
(二)、犯罪所得財物：
  1.按犯毒品危害防制條例第4條之罪者，其供犯罪所用或因犯
    罪所得之財物應予沒收，如全部或一部不能沒收時，追徵其
    價額或以其財產抵償之，該條例第19條第1項規定甚明。由
    此項規定觀之，必限於所得者為金錢以外之其他財物而無法
    沒收時，始應追徵其價額。如所得財物為金錢而無法沒收時
    ，則應以其財產抵償之，不發生追徵價額之問題（最高法院
    89年度臺上字第6946號、91年度臺上字第5583號判決要旨參
    照）。且該條規定屬相對沒收主義之立法，依該條規定宣告
    沒收者，以屬於被告所有之供犯罪所用或因犯罪所得之物為
    限（最高法院93年度臺上字第462號判決意旨參照）。又所
    謂「其因犯罪所得之財物」，並不以當場搜獲扣押者為限；
    而販賣毒品所得之對價，不問其中何部分屬於成本，何部分
    屬於犯罪所得之財物，應均予沒收，始與上開法條之規定符
    合；且因犯罪所得之財物，亦不能與正常營利事業計算營利
    所得之情形，相提並論（最高法院65年度第5次刑庭庭推總
    會議決議意旨參照）。又毒品危害防制條例第19條第1項規
    定，犯販賣毒品罪者，其犯罪所得之財物均沒收之，係採義
    務沒收主義。故販賣毒品所得之對價，不問其中成本若干，
    利潤多少，均應全部諭知沒收，貫徹政府查禁煙毒之決心，
    以符立法本旨（最高法院91年度臺上字第2419號判決意旨參
    照）。另共同正犯之犯罪所得為新臺幣時，因係合併計算，
    且於全部或一部不能沒收時以其財產抵償之，為避免執行時
    發生重複沒收、抵償之情形，故各共同正犯之間係採連帶沒
    收主義，於裁判時僅諭知連帶沒收，不得就全體共同正犯之
    總所得，對各該共同正犯分別重複諭知沒收；此與罰金刑應
    分別諭知、分別執行者不同（最高法院96年度臺上字第3450
    號、95年度臺上字第925號判決意旨可資參照）。
  2.經查，被告與藍君平共同為附表一所示3次販賣第一級毒品
    海洛因犯行，分別獲取各1千元之財物，該等販毒對價依被
    告與交易對象之交易狀態，已經收取，雖未經扣案，惟無法
    證明已經滅失，且分屬被告與藍君平共同犯毒品危害防制條
    例第4條第1項之罪所得之財物，均應依毒品危害防制條例第
    19條第1項規定，諭知被告與共犯藍君平連帶沒收如附表一
    「主文欄」所示，如全部或一部不能沒收時，以被告與藍君
    平之財產連帶抵償之。被告所為附表二所示1次販賣第二級
    毒品甲基安非他命犯行，獲取2千元之財物，該販毒對價依
    被告與交易對象之交易狀態，已經收取，雖未經扣案，惟無
    法證明已經滅失，且屬被告犯毒品危害防制條例第4條第2項
    之罪所得之財物，應依毒品危害防制條例第19條第1項規定
    ，諭知沒收如附表二主文欄所示，如全部或一部不能沒收時
    ，以其財產抵償之。
(三)、不予宣告沒收之物：
  1.查扣案ELIYA廠牌雙門號行動電話1支（序號為000000000000
    000號及000000000000000號，不含內裝之0000000000號門號
    卡1張）、金色諾基亞雙門號行動電話1支（序號0000000000
    00000號、000000000000000號，內裝有00 00000000號、000
    0000000號之門號卡各1張）、咖啡色諾基亞行動電話1支（
    序號為000000000000000號）、黑色諾基亞行動電話1支（序
    號為00000000000000003號）、GINO廠牌雙門號行動電話1支
    （序號為000000000000000、000000000000000號，內裝有00
    00000000號、0000000000號門號卡各1張）、電話簿1本，雖
    均為被告所有，此據被告於供述明確（見原審卷一第82至82
    -1頁、卷二第11頁），然查無證據顯示被告有持以供犯本案
    販毒、轉讓禁藥或預備供本案犯罪所用，是均不予宣告沒收
    。
  2.又按毒品危害防制條例第18條第1項前段：「查獲之毒品，
    不問屬於犯人與否，均沒收銷燬之」之規定，乃刑法第38條
    第1項第1款之特別規定，至該法條所稱「查獲」之毒品，係
    指有罪判決書於事實欄，已經認定為被告有罪事實之毒品而
    言。又沒收為從刑之一種，依主從不可分原則，應附隨於主
    刑同時宣告之，若無主刑，則從刑即無所附麗（最高法院92
    年度台上字第5391號、94年度台上字第5984號判決要旨參照
    ）。查，扣案顆粒1包，經檢驗為安非他命（毛重0.5公克）
    ，有彰化縣警察局員林分局查獲毒品危害防制條例毒品初步
    檢驗報告書1紙在卷可查（見3193號警卷第73頁），然係供
    被告自己施用，此據被告於供述在卷（見原審卷二第10頁背
    面），尚無證據證明與其犯本案販賣第二級毒品甲基安非他
    命或轉讓禁藥之犯行有關，而非本判決認定為被告有罪事實
    之毒品，且該包安非他命業經本院在被告涉犯施用第二級毒
    品罪之99年度簡字第628號案件之判決宣告沒收，有卷附該
    判決書可參，是不予宣告沒收銷燬。
  3.扣案之塑膠鏟管1支、錫箔紙4張、空塑膠袋5個，及裝上開
    塑膠鏟管1支、錫箔紙4張、空塑膠袋5個之盒子1個，均為被
    告所有，供其自己施用或盛裝第二級毒品甲基安非他命所用
    之物，此據被告供陳明確（見原審卷二第10頁背面），核與
    常情不違，且無證據證明被告有持以供犯本案販毒、轉讓禁
    藥或預備供犯本案犯罪所用，是均不予宣告沒收。
  4.至未扣案之不詳廠牌行動電話（序號為000000000000000號
    ，於附表一編號2所示時間內裝有0000000000號門號卡1張）
    ，雖係供被告持用以犯附表一編號2所示之犯行，然該門號
    卡申登人並非被告（見原審卷一第182頁），被告亦未供述
    為其所有，且查無證據證明該不詳廠牌行動電話（含上開內
    裝之門號卡）係被告所有，是不予宣告沒收。又共犯藍君平
    與被告聯絡使用之0000000000、0000000000、0000000000、
    0000000000號行動電話，並無證據證明屬藍君平所有，同不
    予宣告沒收。
肆、無罪部分：
一、公訴意旨另以：被告使用0000000000、0000000000及000000
    0000號行動電話門號聯繫販賣、轉讓毒品之事宜，並於下列
    時、地，多次為下列販毒之犯行：
(一)、巫明哲部分：
 1、被告與綽號「阿忠」之人基於販賣第二級毒品甲基安非他命
    之犯意聯絡，於98年10月上旬某日19時許，在巫明哲位在彰
    化縣彰化市○○路鐵皮屋之工作室外，由被告收受巫明哲所
    交付之現金1千元，再通知「阿忠」自不詳處所將第二級毒
    品甲基安非他命帶至巫明哲前址工作室，並將甲基安非他命
    1包交付被告轉交巫明哲，而共同販賣第二級毒品甲基安非
    他命1包予巫明哲1次。
 2、被告與綽號「阿忠」之人基於販賣第二級毒品甲基安非他命
    之犯意聯絡，於98年10月中旬某日21時許，在巫明哲前址工
    作室，由被告通知「阿忠」自不詳處所將第二級毒品甲基安
    非他命帶至該處，推由「阿忠」將甲基安非他命1包交付巫
    明哲，並收受巫明哲所交付之現金1千元，而共同販賣第二
    級毒品甲基安非他命1包予巫明哲1次。
 3、被告與綽號「阿忠」之人基於販賣第二級毒品甲基安非他命
    之犯意聯絡，於98年10月下旬某日，在巫明哲前址工作室，
    由被告通知「阿忠」自不詳處所將第二級毒品甲基安非他命
    帶至該處，推由「阿忠」將甲基安非他命1包交付巫明哲，
    並收受巫明哲所交付之現金1千元，而共同販賣第二級毒品
    甲基安非他命1包予巫明哲1次。
(二)、黃建翔部分：
 1、被告基於販賣第二級毒品甲基安非他命之犯意，於98年9月
    某日17時許，在前址住處門口，以當場收受現金1千元之方
    式，販賣第二級毒品甲基安非他命1包予黃建翔1次。
 2、被告基於販賣第二級毒品甲基安非他命之犯意，於98年9月
    某日20時許，在前址住處門口，以當場收受現金1千元之方
    式，販賣第二級毒品甲基安非他命1包予黃建翔1次。
(三)、張志賢部分：
 1、張明城基於販賣第一級毒品海洛因之犯意，於98年9月間某
    日15時許，在南投縣埔里鎮○○道路愛蘭橋頭，以當場收受
    現金2萬2千元之方式，販賣第一級毒品海洛因1包予張志賢
    1次。
 2、被告基於販賣第一級毒品海洛因之犯意，於前次與張志賢毒
    品交易約2日後某日15時許，在南投縣埔里鎮○○道路愛蘭
    橋頭，以當場收受現金2萬2千元之方式，販賣第一級毒品海
    洛因1包予張志賢1次。
二、惟按犯罪事實應依證據認定之，無證據不得認定犯罪事實。
    又不能證明被告犯罪者，應諭知無罪之判決，刑事訴訟法第
    154條第2項、第301條第1項分別定有明文。又認定不利於被
    告之事實，須依積極證據，苟積極證據不足為不利於被告事
    實之認定時，即應為有利於被告之認定，更不必有何有利之
    證據。另按事實之認定，應憑證據，如未能發現相當證據，
    或證據不足以證明，自不能以推測或擬制之方法，以為裁判
    基礎；又認定犯罪事實，所憑之證據，雖不以直接證據為限
    ，間接證據亦包括在內，然無論直接或間接證據，其為訴訟
    上之證明，須於通常一般之人均不致於有所懷疑，而得確信
    其為真實之程度者，始得據之為有罪之認定，倘其證明尚未
    達到此一程度，而有合理性懷疑之存在時，即無從為有罪之
    認定（最高法院30年上字第816號判例、40年臺上字第86號
    判例、30年上字第1831號判例及76年臺上字第4986號判例分
    別著有明文可資參照）。再按以營利之意圖交付毒品，而收
    取對價之行為，觸犯販賣毒品罪；苟非基於營利之意圖，而
    以原價或低於原價有償轉讓毒品與他人，僅得以轉讓毒品罪
    論處；若無營利之意圖，僅基於幫助施用毒品者取得供施用
    毒品之目的，而出面代購，或共同合資購買並分攤價金及分
    受毒品，則屬應否成立施用毒品罪或係幫助犯之範疇，三者
    行為互殊，且異其處罰（最高法院99年度臺上字第2295號判
    決參照）。另按施用毒品者所稱其向某人買受毒品之指證，
    不得作為有罪判決之唯一證據，仍須調查其他必要之證據，
    以察其是否與事實相符，良以毒品買受者之指證，其憑信性
    於通常一般人已有所懷疑，尚難確信其為真實。況依毒品危
    害防制條例第17條之規定，其供出毒品來源而破獲者，復得
    減輕其刑，則其指證之真實性猶有疑慮，是施用毒品者之指
    證，其真實性有待其他必要證據加以補強。茲所謂必要之補
    強證據，固不以證明販賣毒品犯罪構成要件之全部事實為必
    要，但以與施用者之指證具有相當之關聯性為前提，其經與
    施用者之指證綜合判斷，已達於通常一般人均不致有所懷疑
    ，而得確信施用者之指證為真實者，始得為有罪之認定，此
    為無罪推定原則之必然推演（最高法院93年度臺上字第6750
    號刑事判決參照）。
三、公訴意旨認被告涉犯上揭販賣第一級毒品海洛因及第二級毒
    品甲基安非他命之犯行，無非係以證人巫明哲、黃建翔、張
    志賢於警詢、偵訊之證述，及被告持用之0000000000號、00
    00000000號行動電話與證人巫明哲、黃建翔、張志賢之通訊
    譯文為主要論據。惟查：訊之被告固承認認識證人巫明哲、
    黃建翔、張志賢，且有持用0000000000號、0000000000號行
    動電話，然堅詞否認涉有上開販賣第一級毒品海洛因及第二
    級毒品甲基安非他命之犯行，辯稱：是證人巫明哲想要買甲
    基安非他命，請伊幫忙聯絡「阿忠」到場，當時是由巫明哲
    與阿忠交易，伊只是介紹，沒有從中獲得好處。伊與黃建翔
    是一起合資向阿忠買甲基安非他命。伊與張志賢見面與毒品
    無關，伊沒有賣海洛因給張志賢等語。經查：
(一)、起訴書起訴證人巫明哲向被告購買第二級毒品甲基安非他命
    之時間，僅記載於98年10月上旬某日19時許、98年10月中旬
    某日21時許、98年10月下旬某日，並未具體指明渠等交易係
    在何日，又卷內亦無何通訊譯文或其他確切證據得以證明證
    人巫明哲確有向被告購買甲基安非他命（卷內雖有被告與證
    人巫明哲之通訊譯文，然該等譯文不是非在起訴被告涉犯本
    件販毒予證人巫明哲之時間，就是證人巫明哲業於偵訊清楚
    證稱該等譯文均非向被告購買毒品），且證人巫明哲自始於
    警詢即證稱伊與被告行動電話聯絡，係請被告代為介紹幫伊
    購買甲基安非他命等語（見3193號警卷第8至11頁），亦於
    偵訊中復證稱：（問：有無向張明城購買毒品？）我是請他
    幫我向別人買毒品，向阿忠買等語（見1385號偵卷一第91頁
    ），再於原審審理時證述：伊是請被告幫忙打電話給阿忠購
    買毒品，一開始伊是問被告哪裡可以購買到甲基安非他命，
    被告跟伊說他知道阿忠有在賣，被告並沒有把阿忠的電話告
    訴伊，伊到現在也還不知道阿忠的電話，所以伊每次要購買
    第二級毒品甲基安非他命就會去找被告，請他幫伊聯絡阿忠
    ，向阿忠購買甲基安非他命。一開始的情形是被告來伊的鐵
    皮屋聊天、看藝品，聊著聊著我就問被告是否知道哪裡可以
    購買到甲基安非他命，之後的情形如上所述，第二次伊要購
    買甲基安非他命，伊就請被告幫伊聯絡阿忠，向阿忠購買第
    二級毒品甲基安非他命。均是伊主動詢問被告是否可以幫伊
    買甲基安非他命，被告沒有主動問伊要不要買等語明確（見
    原審卷一第123頁背面至126頁），均核與被告上開所辯大致
    相合，且依卷附證人巫明哲於98年11月14日上午12時16分17
    秒許，以渠持用之0000000000號行動電話撥打給被告持用之
    0000000000號行動電話之通訊譯文（見3193號警卷第12頁背
    面），證人巫明哲亦確實要求被告叫「阿忠幫忙一下，發落
    一下過來」等詞（意指請被告代為聯繫阿忠以利渠向阿忠購
    買毒品），亦可見證人巫明哲意欲購買毒品之對象應係「阿
    忠」之人，而非被告，被告並未主動向渠兜售毒品，是本件
    證人巫明哲透過被告向阿忠購買甲基安非他命，被告並非處
    於主動要約出賣者之角色，難認其有與「阿忠」共同販賣甲
    基安非他命予證人巫明哲之主觀犯意，復無證據可認其有因
    居間介紹買賣而有營利之事實，是被告辯以其僅為居間介紹
    證人巫明哲向「阿忠」購買第甲基安非他命等詞，應非不可
    採信，尚難逕認定被告有共同販賣甲基安非他命之犯意及犯
    行。至證人巫明哲固曾於警詢、偵訊中證稱渠係向被告購買
    甲基安非他命，然並無任何證據可資佐證渠所述為真，猶如
    上述，此部分自尚未達於通常一般人均不致有所懷疑，而得
    確信施用者之指證為真實之程度，本院自難就此部分為有罪
    之確信心證，應認被告此部分之犯行，均屬不能證明，自難
    遽令被告擔負此部分販賣甲基安非他命之罪責。另縱認被告
    上述犯行應成立幫助施用第二級毒品甲基安非他命罪，然因
    起訴之基本社會事實已有不同，屬未受請求之事項，本院亦
    無從變更起訴法條逕為裁判（最高法院99年度臺上字第669
    號裁判要旨參照），附此敘明。
(二)、又查，證人黃建翔固於警詢及偵查中均證稱有於上揭時間、
    地點，向被告購買第二級毒品甲基安非他命2次；證人張志
    賢固於警詢及偵查中均證稱有於前揭時間、地點，向被告購
    買第一級海洛因2次等情。然證人黃建翔嗣於原審審理時改
    證稱渠僅向被告購買甲基安非他命1次，另1次是與被告合資
    向他人購買海洛因等語；證人張志賢嗣於原審改證稱：伊沒
    有向被告購買過海洛因，只有用借的等語，足徵證人黃建翔
    、張志賢前後所證已有不一，是否可信非無疑義。又通觀本
    案全卷，復無何通訊譯文或其他確切證據得以佐證證人黃建
    翔、張志賢確有分別於前開起訴之時間、地點，向被告購買
    甲基安非他命、海洛因（卷內雖有被告與證人黃建翔、張志
    賢之通訊譯文，然該等譯文不是非在起訴被告涉犯本件販毒
    予證人黃建翔、張志賢之時間，就是證人黃建翔、張志賢於
    警詢、偵訊均已清楚證稱該等譯文或與毒品交易無關，或均
    未向被告購得毒品），是前開被告被訴販賣甲基安非他命予
    證人黃建翔、販賣海洛因予證人張志賢之犯行，均僅有施用
    毒品者即證人黃建翔、張志賢單一且前後不一之指證，尚未
    達於通常一般人均不致有所懷疑，而得確信施用者之指證為
    真實之程度，本院自均難就該等部分為有罪之確信心證，應
    認被告該等部分之犯行，均屬不能證明，尚難遽令被告擔負
    該等販毒罪責。
四、綜上所陳，上開被告被訴之部分，既均尚未達於通常一般人
    均不致有所懷疑，而使本院得確信被告為有罪之確信心證，
    自均屬不能證明被告犯罪，此部分自均應為被告無罪之諭知
    。原審本於同上見解，認上開部分被告犯罪不能證明，為被
    告無罪之諭知，尚無違誤。檢察官上訴意旨猶執陳詞，指摘
    原審無罪判決部分不當，為無理由，應予駁回。
伍、依職權舉發證人黃建宏偽證部分：
    證人黃建宏於99年2月3日臺灣彰化地方法院檢察署98年度他
    字第2263號檢察官偵查中及99年11月9日本院審理時，均經
    具結後，對於其在如附表一編號1至3所示時間、地點購買第
    一級毒品海洛因時，其購毒款項係交付被告或交付藍君平乙
    節，兩次具結後之證詞於該案情有重要關係之事項，為相互
    矛盾之陳述（詳如本判決理由欄貳、一、(一)、7.所載），則
    證人黃建宏是否涉及刑法第168條偽證罪嫌，應由檢察官另
    行偵辦，附此敘明。
據上論斷，應依刑事訴訟法第368條、第369條第1項前段、第364
條、第299項前段，毒品危害防制條例第4條第1項、第2項、第19
條第1項，藥事法第83條第1項，刑法第11條、第28條、第59條、
第38條第1項第2款、第51條第5款、第9款，判決如主文。
本案經檢察官姜麗儒到庭執行職務。
中    華    民    國    99    年    12    月    21    日
            刑事第九庭    審判長法  官  江  德  千
                                法  官  賴  妙  雲
                                法  官  陳  宏  卿
以上正本證明與原本無異。
如不服本判決應於收受送達後10日內向本院提出上訴書狀，其未
敘述上訴之理由者，並得於提起上訴後10日內向本院補提理由書
（均須按他造當事人之人數附繕本）「切勿逕送上級法院」。

                                書記官  林  振  甫
中    華    民    國    99    年    12    月    21    日
【論罪科刑法條】
毒品危害防制條例第4條
製造、運輸、販賣第一級毒品者，處死刑或無期徒刑；處無期徒
刑者，得併科新臺幣2千萬元以下罰金。
製造、運輸、販賣第二級毒品者，處無期徒刑或7年以上有期徒
刑，得併科新臺幣1千萬元以下罰金。
製造、運輸、販賣第三級毒品者，處5年以上有期徒刑，得併科
新臺幣7百萬元以下罰金。
製造、運輸、販賣第四級毒品者，處3年以上10年以下有期徒刑
，得併科新臺幣3百萬元以下罰金。
製造、運輸、販賣專供製造或施用毒品之器具者，處1年以上7年
以下有期徒刑，得併科新臺幣1百萬元以下罰金。
前五項之未遂犯罰之。
藥事法第83條
明知為偽藥或禁藥，而販賣、供應、調劑、運送、寄藏、牙保、
轉讓或意圖販賣而陳列者，處7年以下有期徒刑，得併科新臺幣5
百萬元以下罰金。
犯前項之罪，因而致人於死者，處7年以上有期徒刑，致重傷者
，處3年以上12年以下有期徒刑。
因過失犯第1項之罪者，處2年以下有期徒刑、拘役或科新臺幣30
萬元以下罰金。
第1項之未遂犯罰之。
 附表一：（販賣第一級毒品海洛因部分）
┌──┬───┬────────┬───┬─────────────┬──────┬───────────────┐
│編號│販毒者│販賣（交易）時間│金額  │購毒者、聯繫買賣方式（通話│適用法條    │     主  文  欄               │
│    │      │、地點          │（價金│聯繫時間）                ├──────┤                              │
│    │      │                │）    │                          │通訊譯文出處│                              │
├──┼───┼────────┼───┼─────────────┼──────┼───────────────┤
│ 1  │張明城│98年11月19日下午│1000元│黃建宏以所持用之0000000000│毒品危害防制│張明城共同販賣第一級毒品，處有│
│    │藍君平│2 時23分19秒許張│      │號行動電話，於98年11月19│條例第4條第1│期徒刑拾伍年參月，扣案０九二六│
│【即│      │明城與藍君平該通│      │日上午9 時18分17秒許、同│項之販賣第一│五四七一二八號門號卡壹張，沒收│
│起訴│      │通話結束之後某時│      │日中午12時13分44秒許、同│級毒品罪    │之；未扣案不詳廠牌行動電話壹支│
│書犯│      │，在彰化縣埔心鄉│      │日下午12時44分7 秒許、同│            │（序號000000000000│
│罪事│      │經口村中山路153 │      │日下午1 時13分55秒許，撥打├──────┤二七０號）應與藍君平連帶沒收之│
│實一│      │巷3 弄16號張明城│      │至張明城所持用之0000000000│3193號警卷│，如全部或一部不能沒收時，應與│
│、（│      │住處。（起訴書誤│      │號行動電話與張明城聯繫，欲│第25頁背面《│藍君平連帶追徵其價額；未扣案因│
│一）│      │載交易時間為99年│      │向張明城購買海洛因，而與張│黃建宏與張明│販賣第一級毒品所得新臺幣壹仟元│
│1】 │      │11月19日下午1 時│      │明城約定交易第一級毒品海洛│城譯文》、│，應與藍君平連帶沒收之，如全部│
│    │      │13分許張明城與黃│      │因事宜，而張明城復於98年│本院卷第34至│或一部不能沒收時，以其與藍君平│
│    │      │建宏通話結束後數│      │11月19日中午12時38分37秒許│35頁背面《張│之財產連帶抵償之。            │
│    │      │分鐘）          │      │、同日中午12時57分30秒許│明城與藍君平│                              │
│    │      │                │      │、同日下午1 時16分1 秒許│譯文》      │                              │
│    │      │                │      │、同日下午1 時59分21秒許│            │                              │
│    │      │                │      │、同日下午2 時23分19秒許│            │                              │
│    │      │                │      │，以其持用之上開行動電話與│            │                              │
│    │      │                │      │藍君平向友人借用之00000000│            │                              │
│    │      │                │      │43號、及自己持用之00000000│            │                              │
│    │      │                │      │84號行動電話聯繫，請藍君平│            │                              │
│    │      │                │      │將其2 人欲販賣予黃建宏之海│            │                              │
│    │      │                │      │洛因攜至張明城住處即張明城│            │                              │
│    │      │                │      │與黃建宏約定交易海洛因之地│            │                              │
│    │      │                │      │點，迨黃建宏至交易地點後，│            │                              │
│    │      │                │      │乃將購買海洛因之價金1000元│            │                              │
│    │      │                │      │交付張明城，嗣藍君平亦依約│            │                              │
│    │      │                │      │到交易地點時，再由藍君平將│            │                              │
│    │      │                │      │黃建宏所購買之海洛因1 包交│            │                              │
│    │      │                │      │付黃建宏，而完成交易。    │            │                              │
├──┼───┼────────┼───┼─────────────┼──────┼───────────────┤
│ 2  │張明城│98年11月30日下午│1000元│黃建宏以所持用之0000000000│毒品危害防制│張明城共同販賣第一級毒品，處有│
│    │藍君平│下午7 時24分2 秒│      │號行動電話，於98年11月30│條例第4條第1│期徒刑拾伍年參月；未扣案因販賣│
│【即│      │許張明城與黃建宏│      │日下午6 時10分23秒許、同│項之販賣第一│第一級毒品所得新臺幣壹仟元，應│
│起訴│      │該通通話結束之後│      │日下午7 時24分2 秒許，撥打│級毒品罪    │與藍君平連帶沒收之，如全部或一│
│書犯│      │某時，在彰化縣埔│      │至張明城所持用之0000000000│            │部不能沒收時，以其與藍君平之財│
│罪事│      │心鄉○○村○○路│      │號行動電話與張明城聯繫，欲├──────┤產連帶抵償之。                │
│實一│      │153 巷3 弄16號張│      │向張明城購買海洛因，而與張│3193號警卷第│                              │
│、（│      │明城住處。      │      │明城約定交易第一級毒品海洛│27頁全頁《黃│                              │
│一）│      │                │      │因事宜，而張明城復聯繫藍君│建宏與張明城│                              │
│2】 │      │                │      │平，請藍君平將其2 人欲販賣│譯文》      │                              │
│    │      │                │      │予黃建宏之海洛因攜至張明城│            │                              │
│    │      │                │      │住處即張明城與黃建宏約定交│            │                              │
│    │      │                │      │易海洛因之地點，迨黃建宏至│            │                              │
│    │      │                │      │交易地點後，乃將購買海洛因│            │                              │
│    │      │                │      │之價金1000元交付張明城，並│            │                              │
│    │      │                │      │由藍君平在交易地點，將黃建│            │                              │
│    │      │                │      │宏所購買之海洛因1 包交付黃│            │                              │
│    │      │                │      │建宏，而完成交易。        │            │                              │
├──┼───┼────────┼───┼─────────────┼──────┼───────────────┤
│ 3  │張明城│98年12月3 日下午│1000元│黃建宏以所持用之0000000000│毒品危害防制│張明城共同販賣第一級毒品，處有│
│    │藍君平│5 時8 分43秒許張│      │號行動電話，於98 年12月3│條例第4條第1│期徒刑拾伍年參月，扣案０九二六│
│【即│      │明城與藍君平該通│      │日下午2 時5 分許、同日下│項之販賣第一│五四七一二八號門號卡壹張，沒收│
│起訴│      │通話結束之後某時│      │午3 時7 分18秒許、同日下│級毒品罪    │之；未扣案不詳廠牌行動電話壹支│
│書犯│      │，在彰化縣埔心鄉│      │午4 時16分33秒許，撥打至張│            │（序號000000000000│
│罪事│      │經口村中山路153 │      │明城所持用之0000000000號行├──────┤二七０號）應與藍君平連帶沒收之│
│實一│      │巷3 弄16號張明城│      │動電話與張明城聯繫，欲向張│3193號警卷│，如全部或一部不能沒收時，應與│
│（一│      │住處。          │      │明城購買海洛因，而與張明城│第28頁《黃建│藍君平連帶追徵其價額；未扣案因│
│）3 │      │（起訴書誤載交易│      │約定交易第一級毒品海洛因事│宏與張明城譯│販賣第一級毒品所得新臺幣壹仟元│
│】  │      │時間為99年12月3 │      │宜，而張明城復於98年12月│文》、本院│，應與藍君平連帶沒收之，如全部│
│    │      │日下午4 時16分許│      │3 日下午1 時33分9 秒許、│卷第35頁背面│或一部不能沒收時，以其與藍君平│
│    │      │張明城與黃建宏通│      │同日下午2 時20分3 秒許、│至36頁《張明│之財產連帶抵償之。            │
│    │      │話結束後數分鐘）│      │同日下午3 時5 分56秒許、│城與藍君平譯│                              │
│    │      │                │      │同日下午3 時7 分33秒許、│文》        │                              │
│    │      │                │      │同日下午3 時47分16秒許、│            │                              │
│    │      │                │      │同日下午4 時16分59秒許、│            │                              │
│    │      │                │      │同日下午4 時42分44秒許、│            │                              │
│    │      │                │      │同日下午5 時8 分43秒許，以│            │                              │
│    │      │                │      │其持用之上開行動電話與藍君│            │                              │
│    │      │                │      │平持用之0000000000、092654│            │                              │
│    │      │                │      │7627號行動電話聯繫，請藍君│            │                              │
│    │      │                │      │平將其2 人欲販賣予黃建宏之│            │                              │
│    │      │                │      │海洛因攜至張明城住處即張明│            │                              │
│    │      │                │      │城與黃建宏約定交易海洛因之│            │                              │
│    │      │                │      │地點，迨黃建宏至交易地點後│            │                              │
│    │      │                │      │，乃將購買海洛因之價金1000│            │                              │
│    │      │                │      │元交付張明城，嗣藍君平亦依│            │                              │
│    │      │                │      │約到交易地點時，再由藍君平│            │                              │
│    │      │                │      │將黃建宏所購買之海洛因1 包│            │                              │
│    │      │                │      │交付黃建宏，而完成交易。  │            │                              │
└──┴───┴────────┴───┴─────────────┴──────┴───────────────┘
 附表二：（販賣第二級毒品甲基安非他命部分）
┌──┬───┬────────┬───┬─────────────┬──────┬───────────────┐
│起訴│販毒者│販賣（交易）時間│金額  │購毒者、聯繫買賣方式（通話│適用法條    │     主    文    欄           │
│範圍│      │、地點          │（價金│聯繫時間）                ├──────┤                              │
│    │      │                │）    │                          │通訊譯文出處│                              │
├──┼───┼────────┼───┼─────────────┼──────┼───────────────┤
│【即│張明城│98年11月20日上午│2000元│陳秋蘭以所持用之0000000000│毒品危害防制│張明城販賣第二級毒品，處有期徒│
│起訴│      │4 時11分10秒許張│      │號行動電話，於98年11月20│條例第4 條第│刑柒年參月。扣案0000000│
│書犯│      │明城與陳秋蘭該通│      │日上午3 時59分25秒許、同│2項 之販賣第│一二八號門號卡壹張，沒收之；未│
│罪事│      │通話結束之後某時│      │日上午4 時11分10秒許，與張│二級毒品罪  │扣案不詳廠牌行動電話壹支（序號│
│實一│      │，在陳秋蘭位於彰│      │明城所持用之0000000000號行│            │000000000000二七０│
│、（│      │化縣員林鎮○○街│      │動電話聯繫交易第二級毒品甲├──────┤號）沒收之，如全部或一部不能沒│
│四）│      │8號11 樓之7 住處│      │基安非他命事宜後，張明城乃│9204號警卷第│收時，追徵其價額；未扣案因販賣│
│1】 │      │樓下。          │      │將甲基安非他命1 包交付予陳│13頁正背面  │第二級毒品所得新臺幣貳仟元，沒│
│    │      │                │      │秋蘭，並向陳秋蘭收取2000元│            │收之，如全部或一部不能沒收時，│
│    │      │                │      │價金，而完成交易。        │            │以其財產抵償之。              │
└──┴───┴────────┴───┴─────────────┴──────┴───────────────┘
 附表三：（轉讓禁藥甲基安非他命部分）
┌───────┬────────┬─────────────┬──────┬───────────────┐
│轉讓時間      │轉讓地點        │通話聯繫時間              │適用法條    │     主  文  欄               │
│              │                │                          ├──────┤                              │
│              │                │                          │通訊譯文出處│                              │
├───────┼────────┼─────────────┼──────┼───────────────┤
│98年11月26日凌│陳秋蘭位於彰化縣│陳秋蘭以所持用之0000000000│藥事法第83條│張明城明知為禁藥而轉讓，處有期│
│晨1 時44分25秒│員林鎮○○街8號 │號行動電話，於98年11月26│第1 項之轉讓│徒刑拾月，扣案0000000一│
│許張明城與陳秋│11樓之7之住處樓 │日凌晨0 時53分37秒許、同│禁藥罪。    │二八號門號卡壹張，沒收之；未扣│
│蘭該通通話結束│下。            │日凌晨1 時44分25秒許，與張│            │案不詳廠牌行動電話壹支（序號三│
│之後某時。    │（起訴書誤載轉讓│明城所持用之0000000000號行│            │00000000000000號│
│              │時間為99年11月26│動電話聯繫後，張明城乃將禁├──────┤）沒收之。                    │
│              │日下午1 時44分許│藥甲基安非他命1 包（重量約│9204號警卷第│                              │
│              │張明城與陳秋蘭通│0.5 公克，價值約2 千元）無│14頁正面    │                              │
│              │話結束後數分鐘）│償轉讓予陳秋蘭施用。      │            │                              │
└───────┴────────┴─────────────┴──────┴───────────────┘

司法院資訊處製作；財團法人民間司法改革基金會備份。
